臺灣高等法院刑事判決　　　　　　　 100年度上訴字第2625號
上　訴　人　台灣板橋地方法院檢察署檢察官
上　訴　人
即　被　告　鍾炘隆
　　　　　　陳淑芬
共　　　同
選任辯護人　沙洪律師
上列上訴人因被告等違反毒品危害防制條例案件，不服台灣板橋
地方法院九十八年度訴字第四四一０號，中華民國一００年六月
十七日第一審判決（起訴案號：台灣板橋地方法院檢察署九十八
年度偵字第二九０六九號及公訴檢察官於台灣板橋地方法院審判
期日以言詞追加起訴），提起上訴，本院判決如下：
    主  文
原判決（關於鍾炘隆無罪部分除外）均撤銷。
鍾炘隆犯如附表一所犯罪名及宣告刑欄所示之罪，共參拾罪，各
處如附表一所犯罪名及宣告刑欄所示之主刑及從刑；又共同犯如
附表二所犯罪名及宣告刑欄所示之罪，共參罪，各處如附表二所
犯罪名及宣告刑欄所示之主刑及從刑。應執行有期徒刑貳拾貳年
，扣案之第一級毒品海洛因共拾陸包（合計淨重肆點肆公克）沒
收銷燬之；扣案如附表一所示之犯罪所得共新臺幣參仟元、扣案
如附表一、二所示之行動電話壹支（含0000000000號
ＳＩＭ卡壹枚）、研磨器壹個、葡萄糖共貳拾包、小型分裝袋共
伍佰個、中型分裝袋共伍拾個、糖果包裝紙共拾伍張、黑色塑膠
骰子壹個、電子磅秤壹台、斜口鉗及固定鐵夾各壹支，均沒收；
未扣案如附表一所示之犯罪所得共新臺幣參萬肆仟參佰元，如全
部或一部不能沒收時，以其財產抵償之；未扣案如附表二所示之
犯罪所得共新臺幣肆仟伍佰元，與陳淑芬連帶沒收，如全部或一
部不能沒收時，以其與陳淑芬之財產連帶抵償之；未扣案如附表
一、二所示之行動電話壹支（含0000000000號ＳＩＭ
卡壹枚）沒收，如全部或一部不能沒收時，應與陳淑芬連帶追徵
其價額。
陳淑芬共同犯如附表二所犯罪名及宣告刑欄所示之罪，共參罪，
各處如附表二所犯罪名及宣告刑欄所示之主刑及從刑。應執行有
期徒刑拾捌年，扣案如附表二所示之研磨器壹個、葡萄糖共貳拾
包、小型分裝袋共伍佰個、中型分裝袋共伍拾個、糖果包裝紙共
拾伍張、黑色塑膠骰子壹個、電子磅秤壹台、斜口鉗及固定鐵夾
各壹支，均沒收；未扣案如附表二所示之犯罪所得共新臺幣肆仟
伍佰元，與鍾炘隆連帶沒收，如全部或一部不能沒收時，以其與
鍾炘隆之財產連帶抵償之；未扣案如附表二所示之行動電話壹支
（含0000000000號SIM卡壹枚）沒收，如全部或一部
不能沒收時，應與鍾炘隆連帶追徵其價額。
    事  實
一、鍾炘隆與陳淑芬係夫妻，其二人均明知海洛因係毒品危害防
    制條例第二條第二項第一款所規定之第一級毒品，不得持有
    及販賣，詎鍾炘隆竟基於販賣第一級毒品海洛因營利之犯意
    ，分別於附表一所示交易毒品時地，透過其持用之0000
    000000號或0000000000號行動電話，與附
    表一所示陳滄榮等販賣毒品對象達成交易海洛因之合意，進
    而販賣海洛因予陳滄榮等人，或因故未能完成交易，總計獲
    取如附表一所示販買海洛因所得共新臺幣（下同）三萬七千
    三百元。
二、鍾炘隆另與陳淑芬共同基於販賣第一級毒品海洛因營利之犯
    意聯絡，先後於附表二所示交易毒品時地，由陳淑芬以前述
    0000000000號行動電話，與附表二所示之陳有諒
    等販賣毒品對象達成交易海洛因之合意，並向具備上開犯意
    聯絡之鍾炘隆取得重量不詳之海洛因後，自行持往附表二所
    示地點交付海洛因予陳有諒等人，並向陳有諒等人收取約定
    之價金，總計獲取如附表二所示之販賣海洛因所得共四千五
    百元。
三、嗣於民國九十八年十月二十日十三時四十分，鍾炘隆因另案
    通緝為警在新北市林口區○○○路及忠孝路路口緝獲，執行
    附帶搜索扣得如附表一編號3、5、26所示販賣海洛因所得現
    金共三千元、販賣海洛因所用之0000000000號行
    動電話（含ＳＩＭ卡一枚）、海洛因共十五包、黑色塑膠骰
    子一個等物；又經其同意於同日十四時十分許，前往新北市
    林口區○○○路○段五五五巷五號十一樓搜索進而扣得海洛
    因一包（併同前述扣得之海洛因共十六包，總計淨重四點四
    公克）；復為警持台灣板橋地方法院核發之搜索票，帶同鍾
    炘隆前往新北市林口區○○○路一段一七八號二樓第一間套
    房搜索，再扣得販賣海洛因所用之研磨器一個、葡萄糖共二
    十包、小型分裝袋共五百個、中型分裝袋共五十個、糖果包
    裝紙共十五張、電子磅秤一台、斜口鉗及固定鐵夾各一支等
    物品，始循線查悉上情。鍾炘隆於台灣板橋地方法院審理期
    間，另自首供出附表二之犯行。
四、案經新北市政府警察局蘆洲分局報告臺灣板橋地方法院檢察
    署檢察官偵查起訴。
    理  由
壹、程序事項：
一、追加起訴部分：
    按於第一審言詞辯論終結前，得就本案相牽連之犯罪或誣告
    罪，追加起訴。追加起訴，得於審判期日以言詞為之。次按
    一人犯數罪者，為相牽連案件。刑事訴訟法第二百六十五條
    、第七條第一款分別定有明文。本件檢察官就附表二（即起
    訴書附表編號24、29、37）部分，僅認上訴人即被告陳淑芬
    單獨涉有販賣第一級毒品海洛因予陳有諒、王曉慧、蔡登貴
    之罪嫌而提起公訴，原未指述上訴人即被告鍾炘隆涉犯此部
    分罪嫌，而於原審一００年五月六日審理期日中，被告鍾炘
    隆坦承上開三次販賣海洛因犯行均係其所為，乃由公訴檢察
    官當庭以言詞追加起訴（詳原審卷二第一三０頁反面），經
    核公訴檢察官對被告鍾炘隆追加起訴部分，與被告鍾炘隆本
    件原本經提起公訴部分，符合一人犯數罪之相牽連案件情形
    ，是就追加起訴部分應認於法有據，合先敘明。
二、證據能力部分：
  (一)按通訊監察錄音之譯文，僅屬依據監聽錄音結果予以翻譯之
    文字，固具文書證據之外觀，但實際上仍應認監聽所得之錄
    音帶或光碟，始屬調查犯罪所得之證物，此乃刑事訴訟法第
    一百六十五條之一第二項所稱之證物，如其蒐證程序合法，
    並經合法調查，自具證據能力，故檢察官如提出通訊監察錄
    音之譯文為其證據方法，實乃以其監聽所得之錄音帶或光碟
    ，為調查犯罪所得之證物，法院本應依刑事訴訟法第一百六
    十五條之一所列之方法調查，以判斷該錄音帶或光碟是否與
    通訊監察錄音之譯文相符，而監聽錄音製作之譯文，雖通常
    為偵查犯罪機關單方面製作，然若被告或訴訟關係人對其真
    實性並無爭執，經法院於審判期日提示譯文供當事人辨認、
    表示意見並為辯論者，程序自屬適法（參最高法院九十四年
    度台上字第四六六五號判決、九十五年度台上字第二九五號
    意旨）。本件警察機關即新北市政府警察局蘆洲分局對於相
    關行動電話施以通訊監察，事前均經台灣板橋地方法院依法
    核發通訊監察書，此有通訊監察書及電話附表各三份在卷可
    參（參原審卷一第七八至八三頁），程序未見違法情事，又
    警察機關依通訊監察錄音所製作之譯文，經提示予被告二人
    及其辯護人，其等對於譯文之真實性並無爭執，依上開說明
    ，本件卷內相關通訊監察譯文應有證據能力。
  (二)次按被告以外之人於審判外之言詞或書面陳述，除法律有規
    定者外，不得作為證據，刑事訴訟法第一百五十九條第一項
    定有明文。本件證人陳滄榮、蔡家護（已於九十九年七月十
    一日死亡，參原審卷二第九七頁個人基本資料表一紙）、徐
    慶豐、王曉慧、蔡登貴、陳有諒於警詢中之陳述，均屬於被
    告以外之人於審判外之陳述，且上訴人即被告鍾炘隆、陳淑
    芬否認渠等上開陳述之證據能力，依上開法條規定，上列證
    人於警詢中之陳述，均無證據能力。
  (三)又按被告以外之人於偵查中向檢察官所為陳述，除顯有不可
    信之情況者外，得為證據，刑事訴訟法第一百五十九條之一
    第二項定有明文。偵查中對被告以外之人（包括證人、鑑定
    人、告訴人、被害人及共同被告等）所為之偵查筆錄，或被
    告以外之人向檢察官所提之書面陳述，性質上均屬傳聞證據
    。惟現階段刑事訴訟法規定檢察官代表國家偵查犯罪、實施
    公訴，依法其有訊問被告、證人及鑑定人之權，證人、鑑定
    人且須具結，而實務運作時，檢察官偵查中向被告以外之人
    所取得之陳述，原則上均能遵守法律規定，不致違法取供，
    其可信度極高，是被告以外之人前於偵查中已具結而為證述
    ，除反對該項供述得具有證據能力之一方，已釋明「顯有不
    可信之情況」之理由外，不宜遽指該證人於偵查中之陳述不
    具證據能力。本件證人王曉慧、蔡登貴、陳有諒於檢察官偵
    查中所為之陳述，當事人均未曾提及檢察官在偵查時有不法
    取供之情形，反對該項供述得具有證據能力之被告鍾炘隆、
    陳淑芬亦未釋明前開供述有顯不可信之情況，且原審已於審
    判期日傳訊證人蔡登貴、陳有諒到庭作證，賦予被告二人及
    其辯護人進行詰問之機會，而證人王曉慧經原審及本院審理
    中均傳、拘無著，是上開證人於偵查中之證言自均具有證據
    能力。
  (四)至於本件認定事實所引用之卷內其餘卷證資料，被告二人及
    其辯護人於準備程序同意作為本案證據，且審判程序中復未
    於言詞辯論終結前表示異議，又卷內之其餘供述、文書證據
    ，亦無刑事訴訟法第一百五十九條之四之顯有不可信之情況
    與不得作為證據之情形，本院審酌該等證據作成時之情況，
    認為適於作為本件認定事實之證據，則依刑事訴訟法第一百
    五十九條之五之規定，認均有證據能力。
貳、有罪部分：
一、關於附表一所示被告鍾炘隆販賣海洛因部分：
  (一)被告鍾炘隆對於附表一編號1至8（即販賣海洛因予陳滄榮既
    遂、未遂部分）、14、17至18、21至22（即起訴書附表一編
    號23、16至17、21至22關於販賣海洛因予王曉慧既遂、未遂
    部分）、24（即起訴書附表一編號30關於販賣海洛因予蔡登
    貴部分）、27至30（即起訴書附表一編號33至36關於販賣海
    洛因予陳有諒部分）之犯行，於原審及本院審理中均坦承不
    諱（詳本院卷第七七、四三、一二七頁反面、一二九頁，原
    審卷第一二０至一二一頁反面），核與證人陳滄榮於偵查之
    證述（詳偵卷第五九至六二頁）、證人王曉慧於偵查中之證
    述（詳偵卷第二四二至二四五頁）、證人蔡登貴於偵查中之
    證述（詳偵卷第四七０至四七二頁）、證人陳有諒於偵查中
    之證述（詳偵卷第四七三至四七五頁）情節大致相符，並有
    被告鍾炘隆與證人陳滄榮之通訊監察譯文（詳偵卷第五一至
    五七頁）、被告鍾炘隆與證人王曉慧之通訊監察譯文（詳偵
    卷第一０八至一一四頁）、被告鍾炘隆與證人蔡登貴之通訊
    監察譯文（詳偵卷第三六八頁）、被告鍾炘隆與證人陳有諒
    之通訊監察譯文（詳偵卷第三九一至三九二頁），台灣板橋
    地方法院九十八年聲監字第七五七號通訊監察書、九十八年
    度聲監續字第六六七號通訊監察書、九十八年聲監字第八九
    一號通訊監察書各一份（均含電話附表一份，詳原審卷一第
    七八至八三頁）在卷可稽，以及扣案之第一級毒品海洛因共
    十六包、犯罪所得共三千元、犯罪所用之行動電話一支（含
    0000000000號ＳＩＭ卡一枚）、研磨器一個、葡
    萄糖共二十包、小型分裝袋共五百個、中型分裝袋共五十個
    、糖果包裝紙共十五張、黑色塑膠骰子一個、電子磅秤一台
    、斜口鉗及固定鐵夾各一支可憑（詳偵卷第一五三、一五八
    、一六二頁），而扣案之上開海洛因共十六包經鑑定後，鑑
    定結果為送驗粉末檢品十三包，均含第一級毒品海洛因成分
    ，合計淨重三點一一公克（空包裝總重二點四七公克），純
    度二十三％，純質淨重零點七二公克；送驗碎塊狀檢品三包
    ，均含第一級毒品海洛因成分，合計淨重一點二九公克（空
    包裝總重零點六三公克），純度五十七點五五％，純質淨重
    零點七四公克等情，有法務部調查局濫用藥物實驗室九十八
    年十一月十三日調科壹字第０九八二三０三０六一０號鑑定
    書一份可查（見偵卷第一九五頁），再參以被告鍾炘隆於原
    審審理時已明白供稱，其販賣毒品之利得，歷次交易零點一
    五公克價值一千元之海洛因，約有一百元至二百元之價差利
    潤等語（詳原審卷二第一二七頁），可見被告鍾炘隆販賣海
    洛因確實基於營利之意思，而為本件販賣毒品之犯行，其此
    部分自白與上開事證相符，堪以認定。
  (二)被告鍾炘隆對於附表一編號9（即販賣海洛因予證人蔡家護
    部分）、附表一編號10至13（即販賣海洛因予證人徐慶豐部
    分）、附表一編號15至16、19、20（即起訴書附表編號14至
    15、18、20販賣海洛因予證人王曉慧部分）、附表一編號23
    、25至26（即起訴書附表編號28、31至32販賣海洛因予證人
    蔡登貴部分），雖坦承與證人蔡家護、徐慶豐、王曉慧、蔡
    登貴有電話聯繫，並有達成交易海洛因之合意等情，惟辯稱
    ：嗣後並未見面或交易毒品，所為應屬販賣第一級毒品未遂
    云云（詳本院卷第一二七頁反面、一二九頁）。經查：
  1.對於在附表一編號9所示之時地，證人蔡家護以00000
    000號電話與持用0000000000號行動電話綽號
    「小龍」之人，聯繫購買重量不詳價值二千元之海洛因，「
    小龍」與證人蔡家護約在新北市林口區，由「小龍」本人交
    付海洛因給證人蔡家護等情，業據證人蔡家護於偵查中證述
    明確（詳偵卷第二九０至二九一頁），並有證人蔡家護與被
    告鍾炘隆通訊監察譯文可證（詳偵卷第七三頁）。而被告鍾
    炘隆綽號「小龍」，亦有調查筆錄可憑（見偵卷第一０頁）
    。又參以證人蔡家護於同次經檢察官提示通訊監察譯文加以
    訊問時，對於此次交易海洛因以外，另於九十八年八月十二
    日十五時四十四分、及九十八年八月二十四日八時四十分許
    ，同以00000000號電話與被告鍾炘隆持用之000
    0000000號行動電話聯繫之內容，具體表示該兩次並
    非其與「小龍」之電話聯繫，顯見證人蔡家護於接受訊問時
    ，仍可清楚記憶並辨別其與綽號「小龍」之人購毒之確切時
    日，並無恣意誣指或虛捏事實證述他人犯罪之情況，且本件
    並無事證顯示證人蔡家護與被告鍾炘隆間有何恩怨仇隙，衡
    情證人蔡家護應無虛偽證述之動機或必要，所證之詞應足採
    信。
  2.對於歷次在附表一編號10至13所示之時地，證人徐慶豐以0
    000000000號行動電話與綽號「小龍」之被告鍾炘
    隆，聯繫購買同為一千五百元之海洛因，均由被告鍾炘隆拿
    重量不詳之海洛因，至證人徐慶豐位於新北市林口區○○○
    路○段五八號七樓之三住處樓下交付等情，已據證人徐慶豐
    於偵查中證述無訛（詳偵卷第二三一至二三三頁），並有證
    人徐慶豐與被告鍾炘隆之通訊監察譯文可憑（詳偵卷第九三
    至九四頁），佐以證人徐慶豐於同次經檢察官提示通訊監察
    譯文加以訊問時，對於上開交易海洛因以外，另於九十八年
    八月二十日五時三十七分、九十八年八月二十四日八時二十
    六分、九十八年八月二十五日九時五十二分、九十八年八月
    二十六日十二時五十三分許，同以0000000000號
    行動電話與被告鍾炘隆持用之0000000000號行動
    電話聯繫之內容，具體表示部分係證人王曉慧使用上開行動
    電話與被告鍾炘隆聯繫購買海洛因之事宜，部分係其與被告
    鍾炘隆單純聯繫後見面，均非其與被告鍾炘隆聯繫購毒，足
    見證人徐慶豐接受訊問時，尚能清楚記憶並辨別其與被告鍾
    炘隆購買海洛因之確切時日，並無恣意誣指或虛捏事實證述
    被告鍾炘隆犯罪之情況，且無事證顯示證人徐慶豐與被告鍾
    炘隆間有何恩怨仇隙，衡情證人徐慶豐應無虛偽證述之動機
    或必要，所證之詞自足採信。
  3.對於歷次在附表一編號15至16、19、20所示之時地，證人王
    曉慧以0000000000號行動電話與綽號「小龍」之
    被告鍾炘隆聯繫購買各為一千五百元、二千元、一千元、一
    千三百元之海洛因，均由被告鍾炘隆拿重量不詳之海洛因，
    至證人王曉慧位於新北市林口區○○○路○段五八號七樓之
    三住處（同證人徐慶豐住處）樓下交付等情，業據證人王曉
    慧於偵查中證述無訛（詳偵卷第二四二至二四四頁），並有
    前述證人王曉慧與被告鍾炘隆之通訊監察譯文可稽（詳偵卷
    第一０八至一一一頁），考量證人王曉慧於同次經檢察官提
    示通訊監察譯文加以訊問時，對於上開交易海洛因以外，另
    於九十八年八月二十六日二十一時五分許，同以00000
    00000號行動電話與被告鍾炘隆持用之0000000
    000號行動電話聯繫之內容，明確表示其想不起來該次有
    無向被告鍾炘隆拿取海洛因等語，足以彰顯證人王曉慧接受
    訊問時，尚能清楚記憶並辨別其與被告鍾炘隆購買海洛因之
    確切時日，並無恣意誣指或虛捏事實證述被告鍾炘隆犯罪之
    情況，且無事證顯示證人王曉慧與被告鍾炘隆間有何恩怨仇
    隙，衡情證人王曉慧應無虛偽證述之動機或必要，所證之詞
    應可採信。又佐以證人王曉慧於九十八年八月十九日二十時
    三十一分許之通聯內容稱：我要「換」一張等語（詳偵卷第
    一一０頁），即證人王曉慧意旨要換交易一千元的海洛因，
    是附表一編號19該次之毒品交易金額應為一千元。
  4.對於歷次在附表一編號23、25至26所示之時地，蔡登貴以0
    000000000號行動電話與被告鍾炘隆，聯繫購買同
    為一千元之海洛因，均由被告鍾炘隆拿重量不詳之海洛因，
    至新北市林口區某處、某啟智學校、某眷村等處交付等情，
    已由證人蔡登貴於偵查中證述明確（詳偵卷第四七０至四七
    一頁），並有前述證人蔡登貴與被告鍾炘隆之通訊監察譯文
    可憑（詳偵卷第三六五至三七０頁），斟酌證人蔡登貴於同
    次經檢察官提示通訊監察譯文加以訊問時，對於上開交易海
    洛因以外，另於九十八年九月十一日十時八分許，同以00
    00000000號行動電話與被告鍾炘隆持用之0000
    000000號行動電話聯繫之內容，具體表示該次係與被
    告陳淑芬聯繫以一千元購買海洛因事宜，並由被告陳淑芬將
    不詳重量之海洛因持至林口區「青梅超商」交付，證人蔡登
    貴則將一千元交予被告陳淑芬收受，足見證人蔡登貴接受訊
    問時，實可清楚記憶並辨別其與被告鍾炘隆購買海洛因之確
    切時日，並無恣意誣指或虛捏事實證述被告鍾炘隆犯罪之情
    況，且無事證顯示證人蔡登貴與被告鍾炘隆間有何恩怨仇隙
    ，衡情證人蔡登貴應無虛偽證述之動機或必要，所證之詞自
    足採信。而證人蔡登貴於一００年四月八日原審審理中，固
    證稱如附表一編號23所示之時地，與被告鍾炘隆電話聯繫後
    有向被告鍾炘隆取得海洛因，惟對於附表一編號25所示之時
    地，證稱該次電話聯繫後未與被告鍾炘隆見面，又對於附表
    一編號26所示之時地，證稱該次電話聯繫後，現已無法清楚
    記憶是否見面，其於偵查中接受訊問時因毒癮發作且有服用
    藥物，當時迷迷糊糊云云（詳原審卷二第五八至六二頁）。
    茲對照證人蔡登貴於偵查中之證述內容，顯見其可清楚區辨
    0000000000號、0000000000號、00
    00000000號各屬何人所有，而經檢察官提示相關通
    訊監察譯文後，其亦可逐一說明各則譯文之通話目的、內容
    、對象及後續通話之結果，且於該次訊問結束之前，經檢察
    官問及最近一次施用毒品之時地，其則答稱在（訊問當日）
    一、二個月之前，其已很久沒碰毒品等語（詳偵卷第四七一
    頁），足以凸顯其應訊時精神狀況並無顯仍低下或欠缺，亦
    無所謂應訊時毒癮發作之情事。從而，證人蔡登貴於原審審
    理中證述關於未向被告鍾炘隆購得海洛因部分，實無足採，
    亦不足執為對被告鍾炘隆有利之認定。
  5.綜上所述，被告鍾炘隆辯稱前述與證人蔡家護、徐慶豐、王
    曉慧、蔡登貴電話聯繫交易海洛因部分，並無完成交易之情
    事，所為應屬販賣第一級毒品未遂云云，與上開事證彰顯之
    事實不合，尚無足採。至被告鍾炘隆另於本院審理時辯稱：
    附表一編號9、10至13、15至16、19、20、23、25至26之相
    關通聯，均未有被告鍾炘隆與證人蔡家護、徐慶豐、王曉慧
    、蔡登貴等人互為通知已到達交易地點之情，故應認雙方僅
    有通聯達成交易毒品合意，並無實際見面交易毒品海洛因之
    事實云云（詳本院卷第四三至四七頁），然證人蔡家護、徐
    慶豐、王曉慧、蔡登貴為購買毒品之人，對是否有完成交易
    之情，記憶應較出售多人之被告鍾炘隆明確；且若被告鍾炘
    隆到達交易地點時，證人蔡家護、徐慶豐、王曉慧、蔡登貴
    已在交易現場等候，雙方即無多此一舉再互為打電話通知之
    必要；況證人蔡登貴於原審審理時證稱：（問：你們在約定
    見面地點之後，通常都是誰先到？）通常是我先到，我先到
    的話會站在那邊等，等很久沒有來的話，我會打電話催他等
    語（詳原審卷二第五七頁反面），而由前揭附表一編號9、
    10至13、15至16、19、20、23、25至26交易日之相關通聯觀
    之，並未有證人蔡家護、徐慶豐、王曉慧、蔡登貴和被告鍾
    炘隆再度通聯或未接來電之情，堪認上開交易應係證人蔡家
    護、徐慶豐、王曉慧、蔡登貴已先到達現場，被告鍾炘隆隨
    後到達時既已見到在現場等候之人，自無再電話聯絡之必要
    ，故被告鍾炘隆與其等未再有任何通聯紀錄，並無悖離常理
    之處；且上開交易日業據證人蔡家護、徐慶豐、王曉慧、蔡
    登貴證述被告鍾炘隆已完成交付毒品乙情，如前所述。是被
    告鍾炘隆此部分所為，已與證人蔡家護、徐慶豐、王曉慧、
    蔡登貴完成交易海洛因之情，堪認屬實。
  (三)被告鍾炘隆如附表一所示犯行，事證明確，自應依法論科。
    至被告鍾炘隆於本院審理時請求傳喚證人王曉慧作證乙情（
    詳本院卷第八０頁），因證人王曉慧經本院傳拘無著（見本
    院卷第一三六至一四一頁），且此部分事證已為明確，如前
    所述，自無再為傳喚之必要，併予敘明。
二、關於附表二所示被告鍾炘隆、陳淑芬共同販賣海洛因部分：
  (一)訊據被告鍾炘隆對於附表二所示販賣海洛因予證人陳有諒、
    王曉慧、蔡登貴等情雖坦承不諱，但亦供稱：九十八年八月
    三十日（即附表二編號1部分）該次是被告陳淑芬接聽電話
    後向伊回報，伊拿一個香菸盒交給被告陳淑芬，伊事先將海
    洛因放在糖果紙內，再放在香菸盒內未經彌封，就直接交給
    被告陳淑芬，請被告陳淑芬交給陳有諒，伊事後與證人陳有
    諒見面時，證人陳有諒再算錢給伊；九十八年九月七日（即
    附表二編號2部分）該次係伊上廁所或開車時，其叫被告陳
    淑芬幫伊打電話給證人王曉慧，叫被告陳淑芬從車上煙灰缸
    內拿一個糖果紙包著的物品交給證人王曉慧，接著被告陳淑
    芬就下樓自車上取物交給證人王曉慧，其事後與證人王曉慧
    見面時，證人王曉慧再算錢給伊；九十八年九月十一日（即
    附表二編號3部分）該次是被告陳淑芬對伊說證人蔡登貴打
    電話要找伊，但沒說證人蔡登貴找伊何事，其就跟被告陳淑
    芬說叫證人蔡登貴到「青梅」（即青梅超商，下同）找伊，
    伊有過去「青梅」交付海洛因給證人蔡登貴，證人蔡登貴也
    有交一千元給伊云云（詳原審卷二第一二七至一二九頁反面
    ）。而訊據被告陳淑芬固不否認如附表二所示與證人陳有諒
    、王曉慧、蔡登貴電話聯繫，之後於附表二編號1所示時地
    ，交付香菸盒一個予證人陳有諒等情，然矢口否認有何犯行
    ，辯稱：我只有接聽電話，沒有販賣毒品行為，這三次我都
    是接聽電話，王曉慧那次，是被告鍾炘隆叫我打電話給她，
    後來她叫我交付一個香煙盒。陳有諒那次，我只有接聽電話
    ，有無交付我沒有印象。蔡登貴那次我沒有去，我只有接聽
    電話云云（詳本院卷第一二七頁反面）。經查：
  1.關於附表二編號1部分：
  證人陳有諒於偵查中經檢察官提示如附表二編號1 所示其使
    用之0000000000號行動電話，與被告鍾炘隆持用
    之0000000000號行動電話通訊監察譯文後證稱：
    其持用0000000000號行動電話，0000000
    000號行動電話係綽號「小龍」之被告鍾炘隆所有，這通
    電話是被告陳淑芬接的，其用二千元向被告陳淑芬拿不知重
    量之海洛因，在林口區的高爾夫球場被告陳淑芬拿海洛因給
    伊，伊把錢交給被告陳淑芬等語（詳偵卷第四七三至四七四
    頁），且綜觀證人陳有諒同次偵查中證述之內容，均已明確
    區分如附表一編號28至31（即起訴書附表編號33至36），與
    此部分附表二編號1（即起訴書附表編號37）等個別交易海
    洛因之時地、價金、對象等交易過程，其中對於記憶不清之
    交易地點、對象，則證稱不記得等語，足見證人陳有諒於偵
    查中之證述情節，已自行明確區分歷次與被告鍾炘隆、陳淑
    芬交易毒品之案例，復無記憶不清卻仍任意攀誣之情形，且
    無事證可認證人陳有諒與被告二人有何仇恨怨隙，衡情應無
    虛構事實誣陷其等之動機或必要，所證情節甚值採信。
  原審於一００年二月二十三日勘驗通訊監察光碟，就附表二
    編號1部分，勘驗結果如下（詳原審卷二第一六頁反面至一
    七頁反面）：
  (1)九十八年八月三十日七時二十六分許，持用0000000
    000號行動電話之人，撥至被告鍾炘隆所持用之0000
    000000號行動電話，通話內容如下：
    女：喂！
    男：那個人起來沒？
    女；他還在睡。
    男：他大概幾點會起來？
    女：可能十點多、十一點吧？
    男：那妳有辦法出來嗎？
    女：我人在外面。
    男：我要去哪裡找妳？
    女：妳到三路加油站那邊，你多久會到？
    男：我，差不多十五分吧。
    女：十五分好，你到三路加油站那邊等我。
    男：台塑那邊是吧。
    女：是。
    男：好。
  (2)九十八年八月三十日七時二十九分許，持用0000000
    000號行動電話之人，撥至被告鍾炘隆所持用之0000
    000000號行動電話，通話內容如下：
    女：喂！
    男：你可以過來球場嗎？
    女：球場，好啊。
    男：我在球場等你。
    女：好啊，你要多少？
    男：二啊？
    女：好。
  (3)九十八年八月三十日七時四十分許，持用00000000
    00號行動電話之人，撥至被告鍾炘隆所持用之00000
    00000號行動電話，通話內容如下：
    女：喂！
    男：你還要多久到？
    女：我已經到了，你是要多久到？
    男：我在十八彎（音譯）
    女：我已經到了。
    男：好，妳等一下，我三分鐘後就到。
    上開勘驗結果顯示之對話內容，女性之對話均為被告陳淑芬
    所為之情，已據被告陳淑芬供承在卷（詳原審卷二第一七頁
    反面），而依勘驗結果顯示之對話內容，佐以前述證人陳有
    諒之證述情節，可知被告陳淑芬接聽被告鍾炘隆持用之行動
    電話後，對於證人陳有諒來電目的係為購買毒品一事，知之
    甚詳，無須明示毒品名稱、重量單位，雙方即有充分默契並
    瞭解交易內容，旋即進入約定交易地點之階段，又被告陳淑
    芬對於證人陳有諒之購毒需求，當下即可自行應允，不必暫
    停通話徵詢被告鍾炘隆之意見後，再行回覆證人陳有諒，顯
    見被告陳淑芬應已事先獲取被告鍾炘隆之授權或有共同販賣
    海洛因之犯意聯絡，方得與證人陳有諒立即達成買賣海洛因
    之合意；反之，如被告陳淑芬未獲被告鍾炘隆事前授權或同
    有販賣海洛因之犯意聯絡，以被告陳淑芬於審理中，一再否
    認知悉或參與被告鍾炘隆販賣海洛因之舉，何能輕易或擅自
    從被告鍾炘隆處取得海洛因，並販賣予陳有諒？再者，被告
    陳淑芬於原審審理中供稱：其之前與被告鍾炘隆同住八里時
    ，在被告鍾炘隆身上找到一包白色粉末，經其拿給公婆看，
    才知道是違禁物，被告鍾炘隆曾因施用毒品被送勒戒等語（
    詳原審卷二第一二六頁），以被告二人互為親密之夫妻關係
    ，依社會生活常情，彼此既有互訂終身之承諾，被告陳淑芬
    理當對被告鍾炘隆之交友、事業、生活等面向甚為關心，更
    何況被告陳淑芬本件以前已知被告鍾炘隆曾有持有或施用毒
    品情事，對於所辯接聽證人陳有諒電話後，依被告鍾炘隆之
    指示，不拒路途遙遠，逕持放置不明物體之香菸盒交予證人
    陳有諒，而對於「香菸盒」內究為何物，竟毫不起疑，且如
    該香菸盒內僅係香菸或以糖果紙包覆之廉價物品，又有何特
    殊理由證人陳有諒須特地聯繫並約定地方交付，復於彼此電
    話聯繫過程中，謹慎到連所需物品之種類、數量、價金之確
    切數額都不明言，其間與常情相違之處多不勝數，被告陳淑
    芬卻異常地毫不起疑，僅依被告鍾炘隆之指示辦事，所辯情
    節實無足採。
  綜上，堪認被告陳淑芬與鍾炘隆間，對於此部分販賣海洛因
    一事，事前確有犯意之聯絡，方能合理解釋前述被告陳淑芬
    接獲證人陳有諒之電話，即不加思索直接與證人陳有諒達成
    買賣海洛因之合意，並進入約定交易地點之階段，再自被告
    鍾炘隆處取得之海洛因，最終交予證人陳有諒以完成交易。
    從而，被告陳淑芬所辯單純為被告鍾炘隆接聽電話，並依被
    告鍾炘隆之指示，交付香菸盒予證人陳有諒，不知香菸盒內
    有何物品云云，已與上開事證及事理相悖，實無足採，被告
    鍾炘隆供稱被告陳淑芬不知此次香菸盒內有何物，係其事後
    與證人陳有諒見面才收錢之詞，亦與上開事證不合，顯係迴
    護被告陳淑芬之詞，概不足採。
  2.關於附表二編號2部分：
  證人王曉慧於偵查中經檢察官提示如附表二編號2 所示其使
    用之0000000000號行動電話，與被告鍾炘隆持用
    之0000000000號行動電話通訊監察譯文後證稱：
    其綽號為「雪兒」，持用0000000000號、000
    0000000號行動電話，0000000000號行動
    電話係綽號「小龍」之被告鍾炘隆使用，「嫂子」是被告鍾
    炘隆的老婆，跟警方確認後其知道「嫂子」是被告陳淑芬，
    伊有用一千五百元向「小龍」或「嫂子」拿重量不詳之海洛
    因，這次應該也是在伊文化二路住處樓下交貨，伊曾跟被告
    陳淑芬拿過一、二次海洛因，但不確定是否這次，被告陳淑
    芬曾接過二、三次電話，但只有一次被告陳淑芬自己開車拿
    毒品給伊，且被告陳淑芬自己開車拿毒品出來那次，是被告
    陳淑芬接聽電話，伊都是打同一支電話，該電話大部分都是
    被告鍾炘隆接等語（詳偵卷第二四二至二四四頁），綜觀證
    人王曉慧同次偵查中證述之內容，均已明確區分如附表一編
    號14至23（即起訴書附表編號15至23、14），與此部分附表
    二編號2（即起訴書附表編號24）等個別交易海洛因之時地
    、價金、對象等交易過程，其中對於九十八年八月十九日二
    十時三十一分、九十八年八月二十六日二十一時五分通訊監
    察譯文顯示疑似交易海洛因部分，則依其記憶所及證稱未完
    成交易或想不起來有無向被告鍾炘隆拿等語，顯見證人王曉
    慧於偵查中之證述情節，實已自行明確區分歷次與被告鍾炘
    隆、陳淑芬交易毒品之案例，復無記憶不清卻仍任意攀誣之
    情形，且無事證可認證人王曉慧與被告二人有何仇恨怨隙，
    衡情應無虛構事實誣陷其等之動機或必要，所證情節應值採
    信。
  原審於一００年二月二十三日勘驗通訊監察光碟，就附表二
    編號2部分，勘驗結果如下（詳原審卷二第一八頁）：
    九十八年九月七日七時三分許，被告鍾炘隆所持用之000
    0000000號行動電話，撥至0000000000號
    行動電話，通話內容如下：
    A女：喂！「雪兒」怎樣？
    B女：那個一五。
    A女；啊。
    B女：一五。
    A女：一五，好，我大概三分鐘就到你們樓下，我在附近。
    B女：那我現在下去是嗎。
    A女：嘿啊。
    B女：好。
    上開勘驗結果顯示之對話內容，A 女之對話均為被告陳淑芬
    所為之情，同據被告陳淑芬供承在卷（詳原審卷二第一八頁
    ），而依勘驗結果顯示之對話內容，參照前述證人王曉慧之
    證述情節，可知被告陳淑芬接聽被告鍾炘隆持用之行動電話
    後，對於證人王曉慧來電目的係為購買毒品一事，知之甚詳
    ，無須明示毒品名稱、重量單位或確切價金數額，雙方即有
    充分默契並瞭解交易內容，旋即進入約定交易地點之階段，
    又被告陳淑芬對於證人王曉慧之購毒需求，當下即可自行應
    允，不必暫停通話徵詢被告鍾炘隆之意見後，再行回覆證人
    王曉慧，顯見被告陳淑芬應已事先獲取被告鍾炘隆之授權或
    有共同販賣海洛因之犯意聯絡，方得與證人王曉慧立即達成
    買賣海洛因之合意，反之，如被告陳淑芬未獲被告鍾炘隆事
    前授權或同有販賣海洛因之犯意聯絡，以被告陳淑芬於審理
    中，一再否認知悉或參與被告鍾炘隆販賣海洛因之事，何能
    輕易或擅自從被告鍾炘隆處取得海洛因，並販賣予證人王曉
    慧？其次，被告二人為夫妻，被告陳淑芬理當對被告鍾炘隆
    之交友、事業、生活等面向甚為關心，更何況被告陳淑芬本
    件已知被告鍾炘隆曾有持有或施用毒品情事，對於所辯接聽
    證人王曉慧電話後，獲悉證人王曉慧提及如暗號密語般之「
    一五」，完全不加查究即逕自轉告被告鍾炘隆，顯與常情有
    悖，更何況依上開勘驗結果顯示之對話內容，被告陳淑芬與
    證人王曉慧通話之際，被告陳淑芬已表明其在附近，三分鐘
    就可以到證人王曉慧住處樓下等情，亦與被告陳淑芬所辯不
    知「一五」所指為何、未曾交付海洛因予證人王曉慧之詞不
    符，是被告陳淑芬所辯之詞，與前述事證及事理有違，皆不
    足為採。而被告鍾炘隆於原審審理中就此部分證稱：伊接到
    證人王曉慧之電話，再電話給被告陳淑芬，伊跟被告陳淑芬
    說東西放在車上的香菸盒內，叫被告陳淑芬拿香菸盒給證人
    王曉慧，證人王曉慧應係在桃園榮民醫院拿錢給伊，但金額
    忘記了云云（詳原審卷二第五二頁反面至五五頁），所證情
    節已顯與上開勘驗結果之通話內容及證人王曉慧於偵查中之
    證述全然不符，顯係被告鍾炘隆為被告陳淑芬脫罪之詞，洵
    無足採。
  綜上，堪認被告二人對於此部分販賣海洛因一事，事前確有
    犯意之聯絡，方能合理解釋前述被告陳淑芬主動撥打電話予
    證人王曉慧，經證人王曉慧提及「一五」，即不加思索直接
    與證人王曉慧達成買賣海洛因之合意，並陳稱已在證人王曉
    慧住處附近，進入約定交易地點之階段，並將自被告鍾炘隆
    處取得之海洛因，交予證人王曉慧以完成交易。從而，被告
    陳淑芬所辯單純為被告鍾炘隆接聽電話，並轉知被告鍾炘隆
    關於接聽之內容，並無交付毒品云云，已與上開事證及事理
    相悖，概係脫罪卸責之詞，實無足採。又被告鍾炘隆、陳淑
    芬於本院審理時請求傳喚證人王曉慧作證乙情（詳本院卷第
    八０頁），因證人王曉慧經本院傳拘無著（見本院卷第一三
    六至一四一頁），且此部分事證已為明確，如前所述，自無
    再為傳喚之必要，附此敘明。
  3.關於附表二編號3部分：
  證人蔡登貴於偵查中經檢察官提示如附表二編號3 所示其使
    用之0000000000號行動電話，與被告鍾炘隆持用
    之0000000000號行動電話通訊監察譯文後證稱：
    伊持用0000000000號行動電話，0000000
    000號行動電話是被告鍾炘隆所有，這通電話是被告陳淑
    芬接的，伊找被告陳淑芬幫其拿一千元重量不詳之海洛因一
    包，這次是被告陳淑芬在林口區的青梅超商拿海洛因一包給
    伊，伊把錢交給被告陳淑芬等語無訛（詳偵卷第四七０至四
    七一頁），且綜觀證人蔡登貴同次偵查中證述之內容，均已
    明確區分如附表一編號24、25至27（即起訴書附表編號28、
    30至32），與此部分附表二編號3（即起訴書附表編號29）
    等個別交易海洛因之時地、價金、對象等交易過程，足見證
    人蔡登貴接受訊問時，實可清楚記憶並辨別其與被告鍾炘隆
    或陳淑芬購買海洛因之確切時日，並無恣意誣指或虛捏事實
    證述被告鍾炘隆或陳淑芬犯罪之情況，且無事證顯示證人蔡
    登貴與被告鍾炘隆、陳淑芬間有何恩怨仇隙，衡情證人蔡登
    貴應無虛偽證述之動機或必要，所證之詞當值採信。
  原審於一００年二月二十三日勘驗通訊監察光碟，就附表二
    編號3部分，勘驗結果如下（詳原審卷二第一八至一九頁）
    ：
  (1)九十八年九月十一日十時八分許，持用000000000
    0號行動電話之人，撥至被告鍾炘隆所持用之000000
    0000號行動電話，通話內容如下：
    女：喂！
    男：嫂子！我上去喔。
    女；你要多久才會到，我趕著要出去。
    男：我招計程車差不多要二十分鐘吧。
    女：我在上一回那裡等你。
    男：哪裡。
    女：青梅。
    男：青梅哪裡。
    女：青梅啦。
    男：好。
    女：快一點。
    男：好。
  (2)九十八年九月十一日十時二十分許，持用00000000
    00號行動電話之人，撥至被告鍾炘隆所持用之00000
    00000號行動電話，通話內容如下：
    女：喂！
    男：嫂子！我快到了。
    女：好。
    上開勘驗結果顯示之對話內容，女性之對話均為被告陳淑芬
    所為之情，業據被告陳淑芬供承在卷（詳原審卷二第一九頁
    ），而依勘驗結果顯示之對話內容，佐以前述證人蔡登貴之
    證述情節，可知被告陳淑芬接聽被告鍾炘隆持用之行動電話
    後，對於證人蔡登貴來電目的係為購買毒品一事，知之甚詳
    ，無須明示毒品名稱、重量單位，雙方即有充分默契並瞭解
    交易內容，旋即進入約定交易地點之階段，又被告陳淑芬對
    於證人蔡登貴之購毒需求，當下即可自行應允，不必暫停通
    話徵詢被告鍾炘隆之意見後，再行回覆證人蔡登貴，並可自
    行前往約定處所等候證人蔡登貴，並完成毒品之交易，顯見
    被告陳淑芬應已事先獲取被告鍾炘隆之授權或有共同販賣海
    洛因之犯意聯絡，方得與證人蔡登貴立即達成買賣海洛因之
    合意，反之，如被告陳淑芬未獲被告鍾炘隆事前授權或同有
    販賣海洛因之犯意聯絡，以被告陳淑芬於審理中，一再否認
    知悉被告鍾炘隆有販賣海洛因之情，何能輕易或擅自從被告
    鍾炘隆處取得海洛因，並販賣予證人蔡登貴？是被告陳淑芬
    所辯接聽電話後，僅向被告鍾炘隆轉知證人蔡登貴找其之意
    ，未前往青梅超商與證人蔡登貴見面或交付海洛因等詞，皆
    與前述事證及事理有悖，應係卸免刑責之詞，委無足採。而
    證人蔡登貴於原審審理中，證稱其於九十八年九月十一日與
    被告陳淑芬通完電話後，另有與被告鍾炘隆通話，被告鍾炘
    隆該次交付海洛因給伊之時，被告陳淑芬並未在場，以及伊
    於偵查中接受訊問時因毒癮發作並有服用藥物，當時迷迷糊
    糊云云（詳原審卷二第六０至六二頁）。對照卷附關於被告
    鍾炘隆與證人蔡登貴之通訊監察譯文（詳偵卷第三六五至三
    七０頁），可知證人蔡登貴於案發前後，均係以00000
    00000號行動電話與被告鍾炘隆持用之0000000
    000號行動電話聯繫，尚無事證顯示證人蔡登貴曾以其他
    電話與被告鍾炘隆其他電話通話，就上開勘驗結果所示通話
    內容之後，直至翌日即九十八年九月十二日，證人蔡登貴才
    有與被告鍾炘隆前述行動電話門號聯繫之紀錄，是證人蔡登
    貴於原審審理中證述另有與被告鍾炘隆聯繫、見面，與附表
    二編號3所示之毒品交易時地顯然有別，縱證人蔡登貴與被
    告鍾炘隆於九十八年九月十二日或之後某日另有電話聯繫、
    見面，甚至買賣海洛因之事，經驗上及邏輯上亦難反推被告
    陳淑芬與證人蔡登貴即無此部分交易海洛因之事實，從而，
    證人蔡登貴於原審審理中此部分證詞，尚難執為對被告二人
    有利之認定；而證人蔡登貴於原審審理中證稱於偵查中應訊
    時因毒癮發作，有服用其他藥物控制，精神上迷迷糊糊等詞
    ，姑不論其當時之精神狀況，仍可清楚區辨0000000
    000號、0000000000號、000000000
    0號各屬何人所有，而經檢察官提示相關通訊監察譯文後，
    其亦可逐一說明各則譯文之通話目的、內容、對象及後續通
    話結果，且於該次訊問結束之前，經檢察官問及最近一次是
    用毒品之時地，其則答稱在（訊問當日）一、二個月之前，
    其已很久沒碰毒品等語，在在凸顯其應訊時精神狀況並無顯
    然低下或欠缺，亦無所謂應訊時毒癮發作而服藥後迷迷糊糊
    之情事。從而，證人蔡登貴於原審審理中證述關於此部分未
    向被告陳淑芬購得海洛因之證詞，實無足採，亦不足執為對
    被告二人有利之認定。
  綜上，堪認被告陳淑芬與鍾炘隆間，對於此部分販賣海洛因
    一事，事前確有犯意之聯絡，方能合理解釋前述被告陳淑芬
    接獲證人蔡登貴之電話，即不加思索直接與證人蔡登貴達成
    買賣海洛因之合意，並進入約定交易地點之階段，最終交付
    自被告鍾炘隆處取得之海洛因予證人蔡登貴以完成交易。因
    此，被告陳淑芬所辯單純為被告鍾炘隆接聽電話，僅轉知被
    告鍾炘隆關於證人蔡登貴找其之意旨，以及未至青梅超商亦
    未交付海洛因予證人蔡登貴云云，已與上開事證及事理相悖
    ，自無足採。被告鍾炘隆於原審審理中供稱被告陳淑芬接聽
    電話後向伊回報，伊不記得有無與被告陳淑芬一起前往青梅
    超商，但伊有過去並交付海洛因予證人蔡登貴，證人蔡登貴
    也有當場交付一千元云云（詳原審卷二第一二八頁反面至一
    二九頁），同與上開事證不合，顯係迴護被告陳淑芬之詞，
    亦不足採。
  (二)綜合前述，復參酌本件未扣案之0000000000號行
    動電話（含ＳＩＭ卡一枚），以及扣案之第一級毒品海洛因
    共十六包、研磨器一個、葡萄糖共二十包、小型分裝袋共五
    百個、中型分裝袋共五十個、糖果包裝紙共十五張、黑色塑
    膠骰子一個、電子磅秤一台、斜口鉗及固定鐵夾等實行販賣
    海洛因犯行所用之海洛因本身，以及聯繫、秤重、添加外物
    （葡萄糖）、分裝、保存等工具，被告鍾炘隆於原審審理中
    供承皆係其所有之物（詳原審卷二第一二三頁反面至一二四
    頁），益見被告陳淑芬得以實行如附表二所示各次犯行，除
    基於與被告鍾炘隆共同販賣海洛因之犯意聯絡，而有行為分
    擔外，實無獨立犯罪之可能。故被告鍾炘隆、陳淑芬所辯之
    詞，各為迴護被告陳淑芬及卸免自身刑責之詞，俱不足採。
  (三)本件事證明確，被告二人此部分犯行堪予認定，均應予依法
    論科。
三、論罪科刑：
  (一)按法規之制定與法規之修正，如有特定生效日之必要者，依
    中央法規標準法第十四條或第二十條第二項準用第十四條之
    規定，應分別特定其施行日期。法規制定或前次修正基於特
    殊因素所特定之施行日期，並不適用於日後修正或再次修正
    之條文。又法律之制定或修正，若未明定施行日期者，中央
    法規標準法雖未規定應自何時生效，然法律既經制定或修正
    並經總統公布，自應依一般原則，自公布日起算至第三日發
    生效力。又九十二年七月九日修正公布之毒品危害防制條例
    第三十六條雖規定：「本條例自公布後六個月施行」，然觀
    諸其立法理由乃謂：「(一)依修正草案第二條第三項規定，法
    務部需會同衛生署成立審議委員會每三個月定期檢討調整毒
    品之分級及品項，而本次新增第四級毒品，有需要在新法施
    行前先經該審議會檢討後再調整公布，爰預留六個月緩衝期
    ，以利處理。(二)依本條例新修正之規定，有必要再訂定相關
    子法及修正相關法規，以配合本條例之施行，故亦有需要預
    留適當緩衝期，以利訂頒相關子法及相關法規之配合修正」
    ，可知該條規定顯係因應該次修正之需，始預留適當之緩衝
    期，其後修正條文之施行日期，尚難援引此一規定而為標準
    ，若未明定施行日期者，仍應依一般原則，自公布日起算至
    第三日發生效力。是以總統於九十八年五月二十日修正公布
    毒品危害防制條例第四、十一、十一之一、十七、二十、二
    十五條等條文，依上開說明，應自公布日起第三日即九十八
    年五月二十二日生效。本件被告鍾炘隆、陳淑芬行為時已在
    毒品危害防制條例九十八年五月二十二日修正施行以後，自
    應施用現行毒品危害防制條例之規定，不生新舊法比較適用
    之問題，合先敘明（參司法院九十八年六月二十九日日院台
    廳刑一字第０九八００一四六四三號函）。
  (二)核被告鍾炘隆如附表一編號1、2、4、6至8所示共六次犯行
    ，均係犯毒品危害防制條例第四條第六項、第一項之販賣第
    一級毒品未遂罪，其已著手於犯罪行為之實行而不遂，為未
    遂犯，得依刑法第二十五條第二項之規定，減輕其刑；其餘
    如附表一所示共二十四次犯行，皆係犯毒品危害防制條例第
    四條第一項之販賣第一級毒品罪。而被告二人如附表二所示
    共三次犯行，均係犯毒品危害防制條例第四條第一項之販賣
    第一級毒品罪。被告二人販賣第一級毒品前、後持有第一級
    毒品之低度行為，均應為販賣第一級毒品之高度行為所吸收
    ，不另論罪。又其二人就附表二所示共三次犯行，具有犯意
    聯絡及行為分擔，應以所犯之罪之共同正犯論處。再被告鍾
    炘隆就附表一所示各次犯行，以及被告二人就附表二所示各
    次犯行，犯意各別，行為互殊，應予分論併罰。
  (三)再被告鍾炘隆於警詢期間，即供稱：毒品我是跟綽號「臭弟
    」之人購買等語（詳偵卷第二一頁），且經本院函詢台灣板
    橋地方法院檢察署，覆稱：本署偵辦九十八年度偵字第二六
    ０六九號毒品防制條例案件，被告鍾炘隆於偵查中確實供述
    毒品上游林泰澤（綽號：臭弟）檢警因而查獲到案等語，有
    該署一００年十月二十日板檢玉收九八偵二九０六九字第二
    三三一六六號函可佐（見本院卷第八八頁），是被告鍾炘隆
    有供出其毒品來源，因而查獲之情形，其所犯各罪自可適用
    毒品危害防制條例第十七條第一項規定，減輕其刑。而被告
    鍾炘隆如附表一編號1至2、4、6至8所示犯行有未遂犯之減
    輕其刑事由，則依法遞減其刑。又被告鍾炘隆於附表二犯行
    未被發覺前，主動向原審及蒞庭檢察官供出犯行，經檢察官
    以言詞向原審追加起訴（詳原審卷二第一三０頁反面），是
    被告鍾炘隆有接受裁判之意思甚明，符合自首之規定，且無
    不得減輕之情形，爰依刑法第六十二條前段規定，就被告鍾
    炘隆附表二之犯行減輕其刑，並依法遞減其刑。至被告鍾炘
    隆於警詢中，雖曾就附表一編號3至5、10、12至13、15至19
    、20至22所示犯行，供稱：其與陳滄榮、徐慶豐、王曉慧等
    人數次集資購買海洛因，但仍否認有販賣海洛因之舉等語（
    詳偵卷第一六至二０頁）；於偵查中供稱：其與徐慶豐、王
    曉慧等人合資向綽號「臭弟」、「兄仔」之人購買毒品，其
    無販賣毒品予他人，不承認有販賣第一級、第二級毒品等語
    （詳偵卷第一九０至一九一頁）；又於原審羈押庭訊問中供
    稱：其是跟別人集資去買的，其不是拿毒品販賣給別人，其
    有將毒品交予王曉慧、徐慶豐等人，扣案之海洛因十六包不
    是要販賣，是其自己要施用，其想與證述其販賣毒品之證人
    對質，之前都是說好合資之後由其出面去買等語（詳原審聲
    羈卷第三至四頁），在在顯示被告鍾炘隆於警詢、偵查及原
    審羈押訊問中，一再明確否認販賣海洛因予王曉慧、徐慶豐
    等人，並無於偵查中自白之客觀情狀，亦非在坦承販賣海洛
    因予王曉慧、徐慶豐等人之前提下，僅於各次行為時地、交
    易數量等行為態樣之細節供述存有些微出入，故雖被告鍾炘
    隆於原審及本院審理中，對於附表一、二所示歷次犯行已有
    坦承販賣第一級毒品既遂或未遂之情，所為猶難認符合毒品
    危害防制條例第十七條第二項減輕其刑之規定，自不得依該
    法減刑。被告鍾炘隆主張符合上開減刑規定部分，核與上開
    查證結果不符，尚無足採，併予敘明。
  (四)又被告陳淑芬所犯之附表二犯行部分，其參與販賣海洛因部
    分僅有三次，金額共計四千五百元，是其所販賣毒品之數量
    及獲取之金額皆微小，所為亦與大量出售毒品，並藉此獲取
    巨額價差為牟利，進而劇烈危害社會治安之情節重大情形，
    顯然有別，故被告陳淑芬其因觸犯本件法定本刑為無期徒刑
    之重罪，堪認法重情輕，在客觀上足以引起一般同情，犯罪
    情狀顯可憫恕，本院認縱處以法定最低本刑刑度之無期徒刑
    猶嫌過重，爰依刑法第五十九條規定，酌量減輕其刑。
四、原審據以論科，固非無見。惟：(一)九十八年五月二十日公布
    之毒品危害防制條例，應自公布日起第三日即九十八年五月
    二十二日生效，原審誤為九十八年十一月二十日起發生效力
    ，並因比較新舊法而就被告二人犯行適用修正前毒品危害防
    制條例第四條規定，自有未合；(二)被告鍾炘隆就附表二部分
    ，符合自首條件，原審漏未予以適用減輕其刑，亦有未當；
    (三)被告鍾炘隆就附表一、二所犯各罪，供出毒品來源，應適
    用毒品危害防制條例第十七條第一項規定減輕其刑，原審未
    予適用，自有未洽；(四)原審就附表三部分，科處被告鍾炘隆
    有罪，亦有不當（詳下述不另為無罪諭知部分）。公訴人以
    被告鍾炘隆、陳淑芬二人之犯行，不應適用刑法第五十九條
    規定減輕其刑等語為由上訴，指摘原審判決不當。而被告鍾
    炘隆所犯販賣毒品次數共計多達三十三次，若以刑法第五十
    九條規定減輕其刑，確有違事理之平；被告陳淑芬所犯販賣
    毒品次數為三次，販毒金額共計四千五百元，金額、次數不
    多，若據以依所犯法定刑科處，恐屬過當，是公訴人就被告
    鍾炘隆部分之上訴，為有理由；就被告陳淑芬部分之上訴，
    為無理由。被告鍾炘隆以供出毒品來源為由上訴，指摘原審
    判決不當，為有理由。被告陳淑芬仍執陳詞，以否認犯行為
    由上訴，指摘原審判決不當，為無理由。然原審既有上揭未
    洽之處，自應由本院予以撤銷改判（關於被告鍾炘隆無罪部
    分除外）。
五、爰審酌被告鍾炘隆前有多次施用毒品之前科紀錄（均尚未執
    行完畢，不構成累犯），被告陳淑芬本件以前則無經法院判
    處有期徒刑之紀錄，有被告二人之臺灣高等法院被告前案紀
    錄表各一份在卷可稽（詳本院卷第六０至六七頁），又其等
    均屬壯年，不思付出自身技藝或勞力，以正當手段獲取生活
    所需，竟分別為販賣具成癮性、濫用性、侵害性之海洛因，
    戕害他人之身體健康，並對社會風氣及治安造成之危害非輕
    ，所為甚為不該，又參酌其等貪圖販賣毒品牟利之犯罪之動
    機、目的、手段、販售毒品之數量、所得，並考量被告鍾炘
    隆於本院審理時坦承大部分犯行，被告陳淑芬迄今仍否認犯
    行，未見悔意之犯後態度，分別量處如附表一、二所示之主
    刑，並於主文欄分別定其二人應執行刑。
六、沒收部分：
  (一)扣案之第一級毒品海洛因共十六包，均為本件為警查獲之第
    一級毒品，且被告鍾炘隆於原審審理中，雖僅就在其使用車
    輛上查扣之十五包海洛因供稱係作為販賣使用之物，另在其
    新北市林口區○○○路○段五五五巷五號十一樓查扣之一包
    海洛因，則供稱係供己施用之物等語（詳原審卷二第一二三
    頁反面），參以被告鍾炘隆本件以前之九十七、九十八年間
    確有施用第一級毒品經法院判刑之刑案紀錄（詳原審卷二第
    一八三至一八五頁），是其此部分供述內容應堪採信，然因
    上開海洛因一同送請鑑驗，因鑑驗機關自行分類及鑑驗之故
    ，已無從單獨區分該包供其施用之海洛因，是就扣案之海洛
    因共十六包，一併依毒品危害防制條例第十八條第一項宣告
    沒收銷燬。而按以營利為目的販入毒品，經多次販賣後，持
    有剩餘毒品被查獲者，其各次販賣毒品行為如併合處罰，該
    持有剩餘毒品之低度行為，應僅為最後一次販賣毒品之高度
    行為所吸收，不另論罪，故就該查獲之剩餘毒品，祇能於最
    後一次之販賣毒品罪宣告沒收銷燬（參最高法院九十七年台
    上字第一四０一號判例），職是，此部分扣案海洛因共十六
    包，應於最後一次販賣毒品行為即附表一編號8所示所犯罪
    名及宣告刑欄宣告沒收銷燬（至上開毒品經送驗鑑耗部分，
    業已滅失，爰不另為沒收銷燬之諭知）。
  (二)扣案之0000000000號之行動電話一支（含ＳＩＭ
    卡一枚）、研磨器一個、葡萄糖共二十包、小型分裝袋共五
    百個、中型分裝袋共五十個、糖果包裝紙共十五張、黑色塑
    膠骰子一個、電子磅秤一台、斜口鉗及固定鐵夾各一支等物
    ，各為被告鍾炘隆所有並供如附表一、二犯行所用之物，應
    依刑法第三十八條第一項第二款規定宣告沒收。
  (三)另被告鍾炘隆持以為附表一其中所示販賣第一級毒品海洛因
    所用之0000000000號行動電話（含門號ＳＩＭ卡
    一枚），並未扣案，應依毒品危害防制條例第十九條第一項
    規定宣告沒收，如全部或一部不能沒收時，應向其追徵其價
    額。又被告二人持以為附表二所示販賣第一級毒品海洛因所
    用之0000000000號行動電話（含門號ＳＩＭ卡一
    枚），並未扣案，應依毒品危害防制條例第十九條第一項規
    定宣告沒收，如全部或一部不能沒收時，應向被告二人連帶
    追徵其價額。
  (四)被告鍾炘隆雖坦承扣案之三千元係本件販賣海洛因之所得財
    物，然供稱：無法確定係何次販賣海洛因所得等語（詳原審
    卷二第一二三頁反面），經綜合比較附表一、二所示之交易
    時地，依序以附表一編號26（交易毒品時間為九十八年九月
    十五日）、附表一編號3（交易毒品時間為九十八年九月二
    十三日），以及附表一編號5（交毒品時間為九十八年九月
    三十日）所示三次犯行，最為接近被告鍾炘隆為警查獲之時
    間，且歷次交易金額同為一千元，合計數額與扣案之犯罪所
    得相同，故認扣案之三千元依序係附表一編號26、3、5所示
    犯行之犯罪所得，並於附表一所示各次犯行之所犯罪名及宣
    告刑欄項下，依毒品危害防制條例第十九條第一項沒收。而
    被告鍾炘隆如附表一所示犯行未扣案之犯罪所得共三萬四千
    三百元（即全部犯罪所得共三萬七千四百元減去已扣案之犯
    罪所得三千元），均屬犯毒品危害防制條例第四條第一項之
    罪所得之財物，應依同條例第十九條第一項規定諭知沒收，
    如全部或一部不能沒收時，以其財產抵償之；另被告二人如
    附表二所示之未扣案犯罪所得共四千五百元，同應依上開規
    定宣告沒收，如全部或一部不能沒收時，以被告二人之財產
    連帶抵償之。
  (五)至於扣案之甲基安非他命二包（外觀均為白色透明結晶，淨
    重合計零點七五三０公克，取樣零點０００二公克鑑驗，驗
    餘淨重合計零點七五二八公克）、海洛因殘渣袋三個、小型
    分裝袋五個、分裝吸管共二支、吸食器共二個、裝毒品使用
    之糖果紙共七十五張、小吸管共四支、紅色骰子一個等物，
    被告鍾炘隆於原審審理中供稱上開物品係其施用毒品所用之
    物（詳原審卷二第一二三頁反面至一二四頁），而被告鍾炘
    隆於本件以前之九十七、九十八年間，有前述施用第一級、
    第二級案件，顯見其有同時施用第一級、第二級毒品之習性
    ，而核上開扣案物品，俱為施用第一級、第二級毒品使用之
    物，難認與本件販賣第一級毒品犯行有關，自不予宣告沒收
    ，併予敘明。
參、不另為無罪諭知部分：
一、公訴意旨另以：被告鍾炘隆基於販賣第一級毒品海洛因之犯
    意，於起訴書附表編號19（即附表三）所示時地，經證人王
    曉慧以0000000000號行動電話與被告鍾炘隆持用
    之0000000000號行動電話聯繫後，於上開附表所
    示時地，販賣海洛因予證人王曉慧未遂一次。因認被告鍾炘
    隆涉犯毒品危害防制條例第四條第六項、第一項之販賣第一
    級毒品未遂罪嫌。
二、按犯罪事實應依證據認定之，無證據不得認定犯罪事實；又
    不能證明被告犯罪者，即應諭知無罪之判決，刑事訴訟法第
    一百五十四條第二項、第三百零一條第一項分別定有明文。
    次按事實之認定，應憑證據，如未能發現相當證據，或證據
    不足以證明，自不能以推測或擬制之方法，為裁判基礎；且
    認定不利於被告之事實須依積極證據，苟積極證據不足為不
    利於被告事實之認定時，即應為有利於被告之認定；另認定
    犯罪事實所憑之證據，雖不以直接證據為限，間接證據亦包
    括在內，然而無論直接證據或間接證據，其為訴訟上之證明
    ，須於通常一般之人均不致有所懷疑，而得確信其為真實之
    程度者，始得據為有罪之認定，倘其證明尚未達到此一程度
    ，而有合理之懷疑存在而無從使事實審法院得有罪之確信時
    ，即應由法院為諭知被告無罪之判決（參最高法院四十年台
    上字第八六號、三十年台上字第八一六號、七十六年台上字
    第四九八六號判例）。
三、公訴人認被告鍾炘隆涉犯販賣第一級毒品未遂罪嫌，無非係
    以：被告鍾炘隆於警詢、偵查中之供述、證人王曉慧於警詢
    、偵查中之證述、被告鍾炘隆與證人王曉慧之通訊監察譯文
    、前述法務部調查局九十八年十一月十三日調科壹字第０九
    八二三０三０六一０號鑑定書、上開扣案物品等，為主要論
    據。
四、訊據被告鍾炘隆於本院審理時否認有上揭犯行，辯稱：原審
    判決書附表一編號19、20（即起訴書附表編號18、19）應該
    是接續犯等語（詳本院卷第七六頁反面）。經查：
  (一)被告鍾炘隆主張原審判決書附表一編號19、20（即起訴書附
    表編號18、19）應該是接續犯等語。
  (二)證人王曉慧於偵查中證述：（問：提示九十八年八月十九日
    下午五點三十九分監聽譯文，何意？）我用一千四百元向小
    龍拿重量不詳的海洛因，小龍在我文化二路家樓下交付海洛
    因給我。（問：提示九十八年八月十九日下午八點三十一分
    到晚上八點三十八分監聽譯文，何意？）我本來要跟小龍以
    一千元拿重量不詳的海洛因，但這次沒拿到（詳偵卷第二四
    三頁）。足認被告鍾炘隆與證人王曉慧於九十八年八月十九
    日下午至少曾經完成一次海洛因之交易。
  (三)又觀諸九十八年八月十九日十七時三十九分許，證人王曉慧
    持用0000000000號行動電話，撥至被告鍾炘隆所
    持用之0000000000號行動電話，通話內容如下：
    男：喂！
    女；大哥喔！我身上只剩一千四百元可不可以？
    男：好啦！你下來樓下等。
    女：好。
    九十八年八月十九日二十時三十一分許，證人王曉慧持用0
    000000000號行動電話，撥至被告鍾炘隆所持用之
    0000000000號行動電話，通話內容如下：
    男：喂！
    女：兄喔！我要換一張（意旨一千元的海洛因）。
    男：好，你等一下，我剛到泰山收費站。好。
    九十八年八月十九日二十時三十八分許，證人王曉慧持用0
    000000000號行動電話，撥至被告鍾炘隆所持用之
    0000000000號行動電話，通話內容如下：
    男：喂！我快到了，你有沒有在樓下等我？
    女：好（詳偵卷第一一０頁）。
    據上，依被告鍾炘隆與證人王曉慧九十八年八月十九日十七
    時三十九分許之通聯譯文，兩人雖曾論及在「樓下」交易，
    但對交易時間卻付之闕如，而證人王曉慧對於被告鍾炘隆接
    聽電話時人身在何處亦未加聞問，故可否因此遽認兩人意旨
    係要求證人王曉慧「立即」到樓下等候被告鍾炘隆，不無疑
    問；且證人王曉慧於九十八年八月十九日二十時三十一分許
    之通聯內容稱：我要「換」一張等語，即證人王曉慧意旨要
    換交易一千元的海洛因，證人王曉慧若係要再度跟被告鍾炘
    隆交易毒品，何以稱「換」字而非稱「拿」、「取」、「要
    」字，縱使二人為不可告人之交易，然在此並無涉及不法之
    詞時，證人王曉慧的對話應與常情相符才是，故證人王曉慧
    若係再度和被告鍾炘隆交易，卻稱「換」字，實與一般人之
    通話用語有別。
  (四)準此，被告鍾炘隆主張為接續犯，堪認其並不否認於九十八
    年八月十九日下午有與證人王曉慧有交易毒品之情，而上開
    九十八年八月十九日十七時三十九分許及同日二十時三十一
    分許之通聯對話又有上揭疑義，且同日二十時三十八分許其
    二人之對話又有「我快到了，你有沒有在樓下等我？」「好
    」等語，堪認被告鍾炘隆應係在該日十七時三十九分許與證
    人王曉慧達成交易毒品之合意，證人王曉慧嗣於該日二十時
    三十一分許，以電話通知變更雙方之交易金額，被告鍾炘隆
    與證人王曉慧實於同日二十時三十八分許始完成毒品交易，
    堪以認定。且無其他積極事證足以證明被告鍾炘隆有於該日
    與證人王曉慧交易二次之情形，自應如上所言，為被告鍾炘
    隆有利之認定。
  (五)又所謂接續犯，係在密切接近之時、地實施，且均係持續基
    於同一犯罪動機而賡續為之，足認係在同一犯罪計畫中進行
    ，行為方式亦為相同，乃基於單一犯意接續所為，在刑法評
    價上，視為數個舉動之接續施行，合為包括之一行為予以評
    價。故接續犯實際上仍為二個行為。而本件被告鍾炘隆與證
    人王曉慧就原審判決書附表一編號19、20，依上所述，實為
    單純一行為，故與接續犯無涉，被告鍾炘隆辯稱原審判決書
    附表一編號19、20應該是接續犯云云，雖與接續犯不符。然
    原審不察，就此率認被告鍾炘隆另犯附表三（即原審判決書
    附表一編號20，起訴書附表編號19）之犯行，即有不當。按
    原審判決附表一編號19、20，實為單純一行為，自應將原審
    判決附表一編號20部分予以撤銷改判，不另為無罪之諭知，
    併此敘明。
據上論斷，應依刑事訴訟法第三百六十九條第一項前段、第三百
六十四條、第二百九十九條第一項前段，毒品危害防制條例第四
條第一項、第六項、第十七條第一項、第十八條第一項前段、第
十九條第一項，刑法第十一條前段、第二十八條、第二十五條第
二項、第五十九條、第五十一條第五款、第三十八條第一項第二
款，判決如主文。
本案經檢察官沈明倫到庭執行職務。
中    華    民    國   100    年    12    月    21    日
                刑事第二十四庭  審判長法  官 蔡聰明
                                      法  官 吳麗英
                                      法  官 陳憲裕
以上正本證明與原本無異。
如不服本判決，應於收受送達後10日內向本院提出上訴書狀，其
未敘述上訴之理由者並得於提起上訴後10日內向本院補提理由書
（均須按他造當事人之人數附繕本）「切勿逕送上級法院」。
                                      書記官 張玉如
中    華    民    國   100    年    12    月    23    日
附錄本案論罪科刑法條全文：
毒品危害防制條例第四條：
製造、運輸、販賣第一級毒品者，處死刑或無期徒刑；處無期徒
刑者，得併科新臺幣 2 千萬元以下罰金。
製造、運輸、販賣第二級毒品者，處無期徒刑或 7 年以上有期
徒刑，得併科新臺幣 1 千萬元以下罰金。
製造、運輸、販賣第三級毒品者，處 5 年以上有期徒刑，得併
科新臺幣 7 百萬元以下罰金。
製造、運輸、販賣第四級毒品者，處 3 年以上 10 年以下有期
徒刑，得併科新臺幣 3 百萬元以下罰金。
製造、運輸、販賣專供製造或施用毒品之器具者，處 1 年以上
7 年以下有期徒刑，得併科新臺幣 1 百萬元以下罰金。
前五項之未遂犯罰之。
附表一（被告鍾炘隆販賣海洛因部分）：
 ┌──┬───┬───────┬─────────┬──────────┐
 │編號│販賣毒│ 交易毒品時地 │  交易毒品之過程  │  所犯罪名及宣告刑  │
 │    │品對象│              │                  │                    │
 ├──┼───┼───────┼─────────┼──────────┤
 │1 （│陳滄榮│98年8 月17日19│陳滄榮於左列時間以│鍾炘隆犯販賣第一級毒│
 │即起│      │時56分許透過電│0000-0000 號電話與│品罪，未遂，處有期徒│
 │訴書│      │話聯繫達成交易│鍾炘隆持用00000000│刑柒年捌月，扣案之研│
 │附表│      │毒品合意，但未│44號之行動電話聯絡│磨器壹個、葡萄糖共貳│
 │編號│      │完成交易（參偵│，雙方約定陳滄榮以│拾包、小型分裝袋共伍│
 │7） │      │卷第56頁通訊監│1,000 元向鍾炘隆購│佰個、中型分裝袋共伍│
 │    │      │察譯文）。    │買重量不詳之海洛因│拾個、糖果包裝紙共拾│
 │    │      │              │而著手販賣，但鍾炘│伍張、黑色塑膠骰子壹│
 │    │      │              │隆未依約交付海洛因│個、電子磅秤壹台、斜│
 │    │      │              │，亦未向陳滄榮收取│口鉗及固定鐵夾各壹支│
 │    │      │              │價金。            │，均沒收；未扣案之行│
 │    │      │              │                  │動電話壹支（含０九二│
 │    │      │              │                  │0000000門號SI│
 │    │      │              │                  │M卡壹枚）沒收，如全 │
 │    │      │              │                  │部或一部不能沒收時，│
 │    │      │              │                  │追徵其價額。        │
 ├──┼───┼───────┼─────────┼──────────┤
 │2 （│陳滄榮│98年8 月26日10│陳滄榮於左列時間以│鍾炘隆犯販賣第一級毒│
 │即起│      │時49分許透過電│0000-0000 號電話與│品罪，未遂，處有期徒│
 │訴書│      │話聯繫達成交易│鍾炘隆持用00000000│刑柒年捌月，扣案之研│
 │附表│      │毒品合意，但未│44號之行動電話聯絡│磨器壹個、葡萄糖共貳│
 │編號│      │完成交易（參偵│，雙方約定陳滄榮以│拾包、小型分裝袋共伍│
 │8） │      │卷第57頁通訊監│1,000 元向鍾炘隆購│佰個、中型分裝袋共伍│
 │    │      │察譯文）。    │買重量不詳之海洛因│拾個、糖果包裝紙共拾│
 │    │      │              │而著手販賣，但鍾炘│伍張、黑色塑膠骰子壹│
 │    │      │              │隆依約未交付海洛因│個、電子磅秤壹台、斜│
 │    │      │              │，亦未向陳滄榮收取│口鉗及固定鐵夾各壹支│
 │    │      │              │價金。            │，均沒收；未扣案之行│
 │    │      │              │                  │動電話壹支（含０九二│
 │    │      │              │                  │0000000號SIM │
 │    │      │              │                  │卡壹枚）沒收，如全部│
 │    │      │              │                  │或一部不能沒收時，追│
 │    │      │              │                  │徵其價額。          │
 ├──┼───┼───────┼─────────┼──────────┤
 │3 （│陳滄榮│98年9 月23日17│陳滄榮於左列時間以│鍾炘隆犯販賣第一級毒│
 │即起│      │時17分及37分許│0000000000號之行動│品罪，處有期徒刑拾伍│
 │訴書│      │先後透過電話聯│電話與鍾炘隆持用09│年貳月，扣案之犯罪所│
 │附表│      │繫後不久，在新│00000000號之行動電│得新臺幣壹仟元、行動│
 │編號│      │北市林口區某處│話聯絡，雙方約定陳│電話壹支（含０九八三│
 │1） │      │（參偵卷第52頁│滄榮以1,000 元向鍾│六五一六三四號SIM卡 │
 │    │      │通訊監察譯文）│炘隆購買海洛因，由│壹枚）、研磨器壹個、│
 │    │      │。            │鍾炘隆持重量不詳價│葡萄糖共貳拾包、小型│
 │    │      │              │值1,000 元之海洛因│分裝袋共伍佰個、中型│
 │    │      │              │前往左列地點，販售│分裝袋共伍拾個、糖果│
 │    │      │              │予陳滄榮，並收取陳│包裝紙共拾伍張、黑色│
 │    │      │              │滄榮交付之價金1,00│塑膠骰子壹個、電子磅│
 │    │      │              │0 元。            │秤壹台、斜口鉗及固定│
 │    │      │              │                  │鐵夾各壹支，均沒收。│
 ├──┼───┼───────┼─────────┼──────────┤
 │4 （│陳滄榮│98年9 月29日16│陳滄榮於左列時間以│鍾炘隆犯販賣第一級毒│
 │即起│      │時24分及21時37│0000000000號之行動│品罪，未遂，處有期徒│
 │訴書│      │分先後透過電話│電話與鍾炘隆持用09│刑柒年捌月，扣案之行│
 │附表│      │聯繫後達成交易│00000000號之行動電│動電話壹支（含０九八│
 │編號│      │毒品合意，但未│話聯絡，雙方約定陳│0000000號SIM │
 │2） │      │完成交易（參偵│滄榮以2,000 元向鍾│卡壹枚）、研磨器壹個│
 │    │      │卷第52頁通訊監│炘隆購買重量不詳之│、葡萄糖共貳拾包、小│
 │    │      │察譯文）。    │海洛因而著手販賣，│型分裝袋共伍佰個、中│
 │    │      │              │但鍾炘隆未依約交付│型分裝袋共伍拾個、糖│
 │    │      │              │海洛因，亦未向陳滄│果包裝紙共拾伍張、黑│
 │    │      │              │榮收取價金。      │色塑膠骰子壹個、電子│
 │    │      │              │                  │磅秤壹台、斜口鉗及固│
 │    │      │              │                  │定鐵夾各壹支，均沒收│
 │    │      │              │                  │。                  │
 ├──┼───┼───────┼─────────┼──────────┤
 │5 （│陳滄榮│98年9 月30日8 │陳滄榮於左列時間以│鍾炘隆犯販賣第一級毒│
 │即起│      │時43分及9 時22│0000000000號之行動│品罪，處有期徒刑拾伍│
 │訴書│      │分先後透過電話│電話與鍾炘隆持用09│年貳月；扣案之犯罪所│
 │附表│      │聯繫後不久，在│00000000號之行動電│得新臺幣壹仟元、行動│
 │編號│      │新北市林口區某│話聯絡，雙方約定陳│電話壹支（含０九八三│
 │3） │      │處（參偵卷第52│滄榮以1,000 元向鍾│六五一六三四號SIM卡 │
 │    │      │頁通訊監察譯文│炘隆購買海洛因，由│壹枚）、研磨器壹個、│
 │    │      │）。          │鍾炘隆持重量不詳價│葡萄糖共貳拾包、小型│
 │    │      │              │值1,000 元之海洛因│分裝袋共伍佰個、中型│
 │    │      │              │前往左列地點，販售│分裝袋共伍拾個、糖果│
 │    │      │              │予陳滄榮，並收取陳│包裝紙共拾伍張、黑色│
 │    │      │              │滄榮交付之價金1,00│塑膠骰子壹個、電子磅│
 │    │      │              │0 元。            │秤壹台、斜口鉗及固定│
 │    │      │              │                  │鐵夾各壹支，均沒收。│
 ├──┼───┼───────┼─────────┼──────────┤
 │6 （│陳滄榮│98年10月1 日13│陳滄榮於左列時間以│鍾炘隆犯販賣第一級毒│
 │即起│      │時51分及56分先│0000000000號之行動│品罪，未遂，處有期徒│
 │訴書│      │後透過電話聯繫│電話與鍾炘隆持用09│刑柒年捌月，扣案之行│
 │附表│      │後達成交易毒品│00000000號之行動電│動電話壹支（含０九八│
 │編號│      │合意，但未完成│話聯絡，雙方約定陳│0000000號SIM │
 │4） │      │交易（參偵卷第│滄榮以1,000 元向鍾│卡壹枚）、研磨器壹個│
 │    │      │53頁通訊監察譯│炘隆購買重量不詳之│、葡萄糖共貳拾包、小│
 │    │      │文）。        │海洛因而著手販賣，│型分裝袋共伍佰個、中│
 │    │      │              │但鍾炘隆未依約交付│型分裝袋共伍拾個、糖│
 │    │      │              │海洛因，亦未向陳滄│果包裝紙共拾伍張、黑│
 │    │      │              │榮收取價金。      │色塑膠骰子壹個、電子│
 │    │      │              │                  │磅秤壹台、斜口鉗及固│
 │    │      │              │                  │定鐵夾各壹支，均沒收│
 │    │      │              │                  │。                  │
 ├──┼───┼───────┼─────────┼──────────┤
 │7 （│陳滄榮│98年10月2 日17│陳滄榮於左列時間以│鍾炘隆犯販賣第一級毒│
 │即起│      │時46分許透過電│0000000000號之行動│品罪，未遂，處有期徒│
 │書附│      │話聯繫後達成交│電話與鍾炘隆持用09│刑柒年捌月，扣案之行│
 │表編│      │易毒品合意，但│00000000號之行動電│動電話壹支（含０九八│
 │號5 │      │未完成交易（參│話聯絡，雙方約定陳│0000000號SIM │
 │）  │      │偵卷第53頁通訊│滄榮以1,000 元向鍾│卡壹枚）、研磨器壹個│
 │    │      │監察譯文）。  │炘隆購買重量不詳之│、葡萄糖共貳拾包、小│
 │    │      │              │海洛因而著手販賣，│型分裝袋共伍佰個、中│
 │    │      │              │但鍾炘隆未依約交付│型分裝袋共伍拾個、糖│
 │    │      │              │海洛因，亦未向陳滄│果包裝紙共拾伍張、黑│
 │    │      │              │榮收取價金。      │色塑膠骰子壹個、電子│
 │    │      │              │                  │磅秤壹台、斜口鉗及固│
 │    │      │              │                  │定鐵夾各壹支，均沒收│
 │    │      │              │                  │。                  │
 ├──┼───┼───────┼─────────┼──────────┤
 │8 （│陳滄榮│98年10月4 日9 │陳滄榮於左列時間以│鍾炘隆犯販賣第一級毒│
 │即起│      │時49分許透過電│0000000000號之行動│品罪，未遂，處有期徒│
 │訴書│      │話聯繫後達成交│電話與鍾炘隆持用09│刑柒年捌月，扣案之第│
 │附表│      │易毒品合意，但│00000000號之行動電│一級毒品海洛因共拾陸│
 │編號│      │未完成交易（參│話聯絡，雙方約定陳│包（合計淨重肆點肆公│
 │6） │      │偵卷第53頁通訊│滄榮以1,000 元向鍾│克），沒收銷燬之；扣│
 │    │      │監察譯文）。  │炘隆購買重量不詳之│案之扣案之行動電話壹│
 │    │      │              │海洛因而著手販賣，│支（含0000000│
 │    │      │              │但鍾炘隆未依約交付│六三四號SIM卡壹枚） │
 │    │      │              │海洛因，亦未向陳滄│、研磨器壹個、葡萄糖│
 │    │      │              │榮收取價金。      │共貳拾包、小型分裝袋│
 │    │      │              │                  │共伍佰個、中型分裝袋│
 │    │      │              │                  │共伍拾個、糖果包裝紙│
 │    │      │              │                  │共拾伍張、黑色塑膠骰│
 │    │      │              │                  │子壹個、電子磅秤壹台│
 │    │      │              │                  │、斜口鉗及固定鐵夾各│
 │    │      │              │                  │壹支，均沒收。      │
 ├──┼───┼───────┼─────────┼──────────┤
 │9 （│蔡家護│98年8 月22日17│蔡家護於左列時間以│鍾炘隆犯販賣第一級毒│
 │同起│（已於│時38分許透過電│0000-0000 號電話與│品罪，處有期徒刑拾伍│
 │訴書│99年7 │話聯繫後不久，│鍾炘隆持用00000000│年貳月，扣案之研磨器│
 │附表│月11日│在新北市林口區│44號之行動電話聯絡│壹個、葡萄糖共貳拾包│
 │編號│死亡）│某處（參偵卷第│，雙方約定蔡家護以│、小型分裝袋共伍佰個│
 │9） │      │73頁通訊監察譯│2,000 元向鍾炘隆購│、中型分裝袋共伍拾個│
 │    │      │文）。        │買海洛因，由鍾炘隆│糖果包裝紙共拾伍張、│
 │    │      │              │持重量不詳價值2,00│黑色塑膠骰子壹個、電│
 │    │      │              │0 元之海洛因前往左│子磅秤壹台、斜口鉗及│
 │    │      │              │列地點，販售予蔡家│固定鐵夾各壹支，均沒│
 │    │      │              │護，並收取蔡家護交│收；未扣案之犯罪所得│
 │    │      │              │付之價金2,000 元。│新臺幣貳仟元，如全部│
 │    │      │              │                  │或一部不能沒收時，以│
 │    │      │              │                  │其財產抵償之，未扣案│
 │    │      │              │                  │之行動電話壹支（含０│
 │    │      │              │                  │九二0000000號│
 │    │      │              │                  │SIM卡壹枚）沒收，如 │
 │    │      │              │                  │全部或一部不能沒收時│
 │    │      │              │                  │，追徵其價額。      │
 ├──┼───┼───────┼─────────┼──────────┤
 │10（│徐慶豐│98年9 月2 日7 │徐慶豐（自稱「雪兒│鍾炘隆犯販賣第一級毒│
 │同起│      │時15分及37分許│的大哥」）於左列時│品罪，處有期徒刑拾伍│
 │訴書│      │先後透過電話聯│間以0000000000號之│年貳月，扣案之研磨器│
 │附表│      │繫後不久，在徐│行動電話與鍾炘隆持│壹個、葡萄糖共貳拾包│
 │編號│      │慶豐位於新北市│用0000000000號之行│、小型分裝袋共伍佰個│
 │10）│      │林口區○○○路│動電話聯絡，雙方約│、中型分裝袋共伍拾個│
 │    │      │1段58號7 樓之3│定徐慶豐以1,500 元│糖果包裝紙共拾伍張、│
 │    │      │住處附近（參偵│向鍾炘隆購買海洛因│黑色塑膠骰子壹個、電│
 │    │      │卷第93至94頁通│，由鍾炘隆持重量不│子磅秤壹台、斜口鉗及│
 │    │      │訊監察譯文）。│詳價值1,500 元之海│固定鐵夾各壹支，均沒│
 │    │      │              │洛因前往左列地點，│收；未扣案之犯罪所得│
 │    │      │              │販售予徐慶豐，並收│新臺幣壹仟伍佰元，如│
 │    │      │              │取徐慶豐交付之價金│全部或一部不能沒收時│
 │    │      │              │1,500 元。        │，以其財產抵償之，未│
 │    │      │              │                  │扣案之行動電話壹支（│
 │    │      │              │                  │含000000000│
 │    │      │              │                  │四號SIM卡壹枚）沒收 │
 │    │      │              │                  │，如全部或一部不能沒│
 │    │      │              │                  │收時，追徵其價額。  │
 ├──┼───┼───────┼─────────┼──────────┤
 │11（│徐慶豐│98年9 月2 日17│徐慶豐（自稱「雪兒│鍾炘隆犯販賣第一級毒│
 │同起│      │時45分許透過電│的大哥」）於左列時│品罪，處有期徒刑拾伍│
 │訴書│      │話聯繫後不久，│間以0000000000號之│年貳月，扣案之研磨器│
 │附表│      │在徐慶豐位於新│行動電話與鍾炘隆持│壹個、葡萄糖共貳拾包│
 │編號│      │北市林口區文化│用0000000000號之行│、小型分裝袋共伍佰個│
 │11）│      │二路1段58號7樓│動電話聯絡，雙方約│、中型分裝袋共伍拾個│
 │    │      │之3 住處附近（│定徐慶豐以1,500 元│糖果包裝紙共拾伍張、│
 │    │      │參偵卷第94頁通│向鍾炘隆購買海洛因│黑色塑膠骰子壹個、電│
 │    │      │訊監察譯文）。│，由鍾炘隆持重量不│子磅秤壹台、斜口鉗及│
 │    │      │              │詳價值1,500 元之海│固定鐵夾各壹支，均沒│
 │    │      │              │洛因前往左列地點，│收；未扣案之犯罪所得│
 │    │      │              │販售予徐慶豐，並收│新臺幣壹仟伍佰元，如│
 │    │      │              │取徐慶豐交付之價金│全部或一部不能沒收時│
 │    │      │              │1,500 元。        │，以其財產抵償之，未│
 │    │      │              │                  │扣案之行動電話壹支（│
 │    │      │              │                  │含000000000│
 │    │      │              │                  │四號SIM卡壹枚）沒收 │
 │    │      │              │                  │，如全部或一部不能沒│
 │    │      │              │                  │收時，追徵其價額。  │
 │    │      │              │                  │                    │
 ├──┼───┼───────┼─────────┼──────────┤
 │12（│徐慶豐│98年9 月3 日9 │徐慶豐（自稱「雪兒│鍾炘隆犯販賣第一級毒│
 │同起│      │時27分許透過電│的大哥」）於左列時│品罪，處有期徒刑拾伍│
 │訴書│      │話聯繫後不久，│間以0000000000號之│年貳月，扣案之研磨器│
 │附表│      │在徐慶豐位於新│行動電話與鍾炘隆持│壹個、葡萄糖共貳拾包│
 │編號│      │北市林口區文化│用0000000000號之行│、小型分裝袋共伍佰個│
 │12）│      │二路1段58號7樓│動電話聯絡，雙方約│、中型分裝袋共伍拾個│
 │    │      │之3 住處附近（│定徐慶豐以1,500 元│糖果包裝紙共拾伍張、│
 │    │      │參偵卷第94頁通│向鍾炘隆購買海洛因│黑色塑膠骰子壹個、電│
 │    │      │訊監察譯文）。│，由鍾炘隆持重量不│子磅秤壹台、斜口鉗及│
 │    │      │              │詳價值1,500 元之海│固定鐵夾各壹支，均沒│
 │    │      │              │洛因前往左列地點，│收；未扣案之犯罪所得│
 │    │      │              │販售予徐慶豐，並收│新臺幣壹仟伍佰元，如│
 │    │      │              │取徐慶豐交付之價金│全部或一部不能沒收時│
 │    │      │              │1,500 元。        │，以其財產抵償之，未│
 │    │      │              │                  │扣案之行動電話壹支（│
 │    │      │              │                  │含000000000│
 │    │      │              │                  │四號SIM卡壹枚）沒收 │
 │    │      │              │                  │，如全部或一部不能沒│
 │    │      │              │                  │收時，追徵其價額。  │
 ├──┼───┼───────┼─────────┼──────────┤
 │13（│徐慶豐│98年9 月8 日16│徐慶豐（自稱「雪兒│鍾炘隆犯販賣第一級毒│
 │同起│      │時10分許透過電│的大哥」）於左列時│品罪，處有期徒刑拾伍│
 │訴書│      │話聯繫後不久，│間以0000000000號之│年貳月，扣案之研磨器│
 │附表│      │在徐慶豐位於新│行動電話與鍾炘隆持│壹個、葡萄糖共貳拾包│
 │編號│      │北市林口區文化│用0000000000號之行│、小型分裝袋共伍佰個│
 │13）│      │二路1段58號7樓│動電話聯絡，雙方約│、中型分裝袋共伍拾個│
 │    │      │之3 住處附近（│定徐慶豐以1,500 元│糖果包裝紙共拾伍張、│
 │    │      │參偵卷第94頁通│向鍾炘隆購買海洛因│黑色塑膠骰子壹個、電│
 │    │      │訊監察譯文）。│，由鍾炘隆持重量不│子磅秤壹台、斜口鉗及│
 │    │      │              │詳價值1,500 元之海│固定鐵夾各壹支，均沒│
 │    │      │              │洛因前往左列地點，│收，未扣案之犯罪所得│
 │    │      │              │販售予徐慶豐，並收│新臺幣壹仟伍佰元，如│
 │    │      │              │取徐慶豐交付之價金│全部或一部不能沒收時│
 │    │      │              │1,500 元。        │，以其財產抵償之，未│
 │    │      │              │                  │扣案之行動電話壹支（│
 │    │      │              │                  │含000000000│
 │    │      │              │                  │四號SIM卡壹枚）沒收 │
 │    │      │              │                  │，如全部或一部不能沒│
 │    │      │              │                  │收時，追徵其價額。  │
 ├──┼───┼───────┼─────────┼──────────┤
 │14（│王曉慧│98年8 月13日21│王曉慧於左列時間以│鍾炘隆犯販賣第一級毒│
 │即起│      │時55分、23時1 │0000000000號之行動│品罪，處有期徒刑拾伍│
 │訴書│      │分許先後透過電│電話與鍾炘隆持用09│年貳月，扣案之研磨器│
 │附表│      │話聯繫後不久，│00000000號之行動電│壹個、葡萄糖共貳拾包│
 │編號│      │在王曉慧位於新│話聯絡，雙方約定王│、小型分裝袋共伍佰個│
 │23）│      │北市林口區文化│曉慧以2,000 元向鍾│、中型分裝袋共伍拾個│
 │    │      │二路1段58號7樓│炘隆購買海洛因，由│、糖果包裝紙共拾伍張│
 │    │      │之3 住處附近（│鍾炘隆持重量不詳價│、黑色塑膠骰子壹個、│
 │    │      │參偵卷第113 頁│值2,000 元之海洛因│電子磅秤壹台、斜口鉗│
 │    │      │通訊監察譯文）│前往左列地點，販售│及固定鐵夾各壹支，均│
 │    │      │。            │予王曉慧，並收取王│沒收；未扣案之犯罪所│
 │    │      │              │曉慧交付之價金2,00│得新臺幣貳仟元，如全│
 │    │      │              │0 元。            │部或一部不能沒收時，│
 │    │      │              │                  │以其財產抵償之，未扣│
 │    │      │              │                  │案之行動電話壹支（含│
 │    │      │              │                  │0000000000│
 │    │      │              │                  │號SIM卡壹枚）沒收， │
 │    │      │              │                  │如全部或一部不能沒收│
 │    │      │              │                  │時，追徵其價額。    │
 ├──┼───┼───────┼─────────┼──────────┤
 │15（│王曉慧│98年8 月14日14│王曉慧於左列時間以│鍾炘隆犯販賣第一級毒│
 │即起│      │時51分許透過電│0000000000號之行動│品罪，處有期徒刑拾伍│
 │訴書│      │話聯繫後不久，│電話與鍾炘隆持用09│年貳月，扣案之研磨器│
 │附表│      │在王曉慧位於新│00000000號之行動電│壹個、葡萄糖共貳拾包│
 │編號│      │北市林口區文化│話聯絡，雙方約定王│、小型分裝袋共伍佰個│
 │14）│      │二路1段58號7樓│曉慧以1,500 元向鍾│、中型分裝袋共伍拾個│
 │    │      │之3 住處附近（│炘隆購買海洛因，由│糖果包裝紙共拾伍張、│
 │    │      │參偵卷第108 頁│鍾炘隆持重量不詳價│黑色塑膠骰子壹個、電│
 │    │      │通訊監察譯文）│值1,500 元之海洛因│子磅秤壹台、斜口鉗及│
 │    │      │。            │前往左列地點，販售│固定鐵夾各壹支，均沒│
 │    │      │              │予王曉慧，並收取王│收；未扣案之犯罪所得│
 │    │      │              │曉慧交付之價金1,50│新臺幣壹仟伍佰元，如│
 │    │      │              │0 元。            │全部或一部不能沒收時│
 │    │      │              │                  │，以其財產抵償之，未│
 │    │      │              │                  │扣案之行動電話壹支（│
 │    │      │              │                  │含000000000│
 │    │      │              │                  │四號SIM卡壹枚）沒收 │
 │    │      │              │                  │，如全部或一部不能沒│
 │    │      │              │                  │收時，追徵其價額。  │
 │    │      │              │                  │                    │
 ├──┼───┼───────┼─────────┼──────────┤
 │16（│王曉慧│98年8 月15日凌│王曉慧於左列時間以│鍾炘隆犯販賣第一級毒│
 │即起│      │晨零時44分至1 │0000000000號之行動│品罪，處有期徒刑拾伍│
 │訴書│      │時45分許先後透│電話與鍾炘隆持用09│年貳月，扣案之研磨器│
 │附表│      │過電話聯繫後不│00000000號之行動電│壹個、葡萄糖共貳拾包│
 │編號│      │久，在王曉慧位│話聯絡，雙方約定王│、小型分裝袋共伍佰個│
 │15）│      │於新北市林口區│曉慧以2,000 元向鍾│、中型分裝袋共伍拾個│
 │    │      │文化二路1段58 │炘隆購買海洛因，由│糖果包裝紙共拾伍張、│
 │    │      │號7 樓之3 住處│鍾炘隆持重量不詳價│黑色塑膠骰子壹個、電│
 │    │      │附近（參偵卷第│值2,000 元之海洛因│子磅秤壹台、斜口鉗及│
 │    │      │108 頁通訊監察│前往左列地點，販售│固定鐵夾各壹支，均沒│
 │    │      │譯文）。      │予王曉慧，並收取王│收；未扣案之犯罪所得│
 │    │      │              │曉慧交付之價金2,00│新臺幣貳仟元，如全部│
 │    │      │              │0 元。            │或一部不能沒收時，以│
 │    │      │              │                  │其財產抵償之，未扣案│
 │    │      │              │                  │之行動電話壹支（含０│
 │    │      │              │                  │九二0000000號│
 │    │      │              │                  │SIM卡壹枚）沒收，如 │
 │    │      │              │                  │全部或一部不能沒收時│
 │    │      │              │                  │，追徵其價額。      │
 ├──┼───┼───────┼─────────┼──────────┤
 │17（│王曉慧│98年8 月15日22│王曉慧於左列時間以│鍾炘隆犯販賣第一級毒│
 │即起│      │時10分至23時3 │0000000000號之行動│品罪，處有期徒刑拾伍│
 │訴書│      │分許先後透過電│電話與鍾炘隆持用09│年貳月，扣案之研磨器│
 │附表│      │話聯繫後不久，│00000000號之行動電│壹個、葡萄糖共貳拾包│
 │編號│      │在王曉慧位於新│話聯絡，雙方約定王│、小型分裝袋共伍佰個│
 │16）│      │北市林口區文化│曉慧以3,000 元向鍾│、中型分裝袋共伍拾個│
 │    │      │二路一段58號7 │炘隆購買海洛因，由│糖果包裝紙共拾伍張、│
 │    │      │樓之3 住處附近│鍾炘隆持重量不詳價│黑色塑膠骰子壹個、電│
 │    │      │（參偵卷第109 │值3,000 元之海洛因│子磅秤壹台、斜口鉗及│
 │    │      │頁通訊監察譯文│前往左列地點，販售│固定鐵夾各壹支，均沒│
 │    │      │）。          │予王曉慧，並收取王│收；未扣案之犯罪所得│
 │    │      │              │曉慧交付之價金3,00│新臺幣參仟元，如全部│
 │    │      │              │0 元。            │或一部不能沒收時，以│
 │    │      │              │                  │其財產抵償之，未扣案│
 │    │      │              │                  │之行動電話壹支（含０│
 │    │      │              │                  │九二0000000號│
 │    │      │              │                  │SIM卡壹枚）沒收，如 │
 │    │      │              │                  │全部或一部不能沒收時│
 │    │      │              │                  │，追徵其價額。      │
 ├──┼───┼───────┼─────────┼──────────┤
 │18（│王曉慧│98年8 月18日18│王曉慧於左列時間以│鍾炘隆犯販賣第一級毒│
 │即起│      │時20分至19時46│0000000000門號之行│品罪，處有期徒刑拾伍│
 │訴書│      │分許先後透過電│動電話與鍾炘隆持用│年貳月，扣案之研磨器│
 │附表│      │話聯繫後不久，│0000000000門號之行│壹個、葡萄糖共貳拾包│
 │編號│      │在王曉慧位於新│動電話聯絡，雙方約│、小型分裝袋共伍佰個│
 │17）│      │北市林口區文化│定王曉慧以3,000 元│、中型分裝袋共伍拾個│
 │    │      │二路1段58號7樓│向鍾炘隆購買海洛因│糖果包裝紙共拾伍張、│
 │    │      │之3 住處附近（│，由鍾炘隆持重量約│黑色塑膠骰子壹個、電│
 │    │      │參偵卷第109 至│0.65公克價值3,000 │子磅秤壹台、斜口鉗及│
 │    │      │110 頁通訊監察│元之海洛因前往左列│固定鐵夾各壹支，均沒│
 │    │      │譯文）。      │地點，販售予王曉慧│收；未扣案之犯罪所得│
 │    │      │              │，並收取王曉慧交付│新臺幣參仟元，如全部│
 │    │      │              │之價金3,000元。   │或一部不能沒收時，以│
 │    │      │              │                  │其財產抵償之，未扣案│
 │    │      │              │                  │之行動電話壹支（含０│
 │    │      │              │                  │九二0000000號│
 │    │      │              │                  │SIM卡壹枚）沒收，如 │
 │    │      │              │                  │全部或一部不能沒收時│
 │    │      │              │                  │，追徵其價額。      │
 ├──┼───┼───────┼─────────┼──────────┤
 │19（│王曉慧│98年8 月19日17│王曉慧於左列時間以│鍾炘隆犯販賣第一級毒│
 │即起│      │時39分至20時38│0000000000號之行動│品罪，處有期徒刑拾伍│
 │訴書│      │分許先後透過電│電話與鍾炘隆持用09│年貳月，扣案之研磨器│
 │附表│      │話聯繫後不久，│00000000號之行動電│壹個、葡萄糖共貳拾包│
 │編號│      │在王曉慧位於新│話聯絡，雙方先約定│、小型分裝袋共伍佰個│
 │18）│      │北市林口區文化│王曉慧以1,400元向 │、中型分裝袋共伍拾個│
 │    │      │二路1段58號7樓│鍾炘隆購買海洛因，│糖果包裝紙共拾伍張、│
 │    │      │之3 住處附近（│後王曉慧改以1,000 │黑色塑膠骰子壹個、電│
 │    │      │參偵卷第110 頁│元向鍾炘隆購買，後│子磅秤壹台、斜口鉗及│
 │    │      │通訊監察譯文）│由鍾炘隆持重量不詳│固定鐵夾各壹支，均沒│
 │    │      │。            │價值1,000元之海洛 │收；未扣案之犯罪所得│
 │    │      │              │因前往左列地點，販│新臺幣壹仟元，如全部│
 │    │      │              │售予王曉慧，並收取│或一部不能沒收時，以│
 │    │      │              │王曉慧交付之價金  │其財產抵償之，未扣案│
 │    │      │              │1,000元。         │之行動電話壹支（含０│
 │    │      │              │                  │九二0000000號│
 │    │      │              │                  │SIM卡壹枚）沒收，如 │
 │    │      │              │                  │全部或一部不能沒收時│
 │    │      │              │                  │，追徵其價額。      │
 ├──┼───┼───────┼─────────┼──────────┤
 │20（│王曉慧│98年8 月21日7 │鍾炘隆於左列時間以│鍾炘隆犯販賣第一級毒│
 │即起│      │時34分許透過電│0000000000號之行動│品罪，處有期徒刑拾伍│
 │訴書│      │話聯繫後不久，│電話與王曉慧持用09│年貳月，扣案之研磨器│
 │附表│      │在王曉慧位於新│00000000號之行動電│壹個、葡萄糖共貳拾包│
 │編號│      │北市林口區文化│話聯絡，雙方約定王│、小型分裝袋共伍佰個│
 │20）│      │二路1段58號7樓│曉慧以1,300 元向鍾│、中型分裝袋共伍拾個│
 │    │      │之3 住處附近（│炘隆購買海洛因，由│糖果包裝紙共拾伍張、│
 │    │      │參偵卷第111 頁│鍾炘隆持重量不詳價│黑色塑膠骰子壹個、電│
 │    │      │通訊監察譯文）│值1,300 元之海洛因│子磅秤壹台、斜口鉗及│
 │    │      │。            │前往左列地點，販售│固定鐵夾各壹支，均沒│
 │    │      │              │予王曉慧，並收取王│收；未扣案之犯罪所得│
 │    │      │              │曉慧交付之價金1,30│新臺幣壹仟參佰元，如│
 │    │      │              │0 元。            │全部或一部不能沒收時│
 │    │      │              │                  │，以其財產抵償之，未│
 │    │      │              │                  │扣案之行動電話壹支（│
 │    │      │              │                  │含000000000│
 │    │      │              │                  │四號SIM卡壹枚）沒收 │
 │    │      │              │                  │，如全部或一部不能沒│
 │    │      │              │                  │收時，追徵其價額。  │
 ├──┼───┼───────┼─────────┼──────────┤
 │21（│王曉慧│98年8 月23日12│王曉慧於左列時間以│鍾炘隆犯販賣第一級毒│
 │即起│      │時47分及56分許│0000000000號之行動│品罪，處有期徒刑拾伍│
 │訴書│      │先後透過電話聯│電話與鍾炘隆持用09│年貳月，扣案之研磨器│
 │附表│      │繫後不久，在王│00000000號之行動電│壹個、葡萄糖共貳拾包│
 │編號│      │曉慧位於新北市│話聯絡，雙方約定王│、小型分裝袋共伍佰個│
 │21）│      │林口區○○○路│曉慧以3,000 元向鍾│、中型分裝袋共伍拾個│
 │    │      │1段58號7 樓之3│炘隆購買海洛因，由│糖果包裝紙共拾伍張、│
 │    │      │住處附近（參偵│鍾炘隆持重量約0.65│黑色塑膠骰子壹個、電│
 │    │      │卷第111 頁通訊│公克價值3,000 元之│子磅秤壹台、斜口鉗及│
 │    │      │監察譯文）。  │海洛因，前往左列地│固定鐵夾各壹支，均沒│
 │    │      │              │點，販售予王曉慧，│收；未扣案之犯罪所得│
 │    │      │              │並收取王曉慧交付之│新臺幣參仟元，如全部│
 │    │      │              │價金3,000 元。    │或一部不能沒收時，以│
 │    │      │              │                  │其財產抵償之，未扣案│
 │    │      │              │                  │之行動電話壹支（含０│
 │    │      │              │                  │九二0000000號│
 │    │      │              │                  │SIM卡壹枚）沒收，如 │
 │    │      │              │                  │全部或一部不能沒收時│
 │    │      │              │                  │，追徵其價額。      │
 ├──┼───┼───────┼─────────┼──────────┤
 │22（│王曉慧│98年8 月27日12│王曉慧於左列時間以│鍾炘隆犯販賣第一級毒│
 │即起│      │時21分及14時6 │0000000000號之行動│品罪，處有期徒刑拾伍│
 │訴書│      │分許先後透過電│電話與鍾炘隆持用09│年貳月，扣案之研磨器│
 │附表│      │話聯繫後不久，│00000000號之行動電│壹個、葡萄糖共貳拾包│
 │編號│      │在王曉慧位於新│話聯絡，雙方約定王│、小型分裝袋共伍佰個│
 │22）│      │北市林口區文化│曉慧以2,000 元向鍾│、中型分裝袋共伍拾個│
 │    │      │二路1段58號7樓│炘隆購買海洛因，由│糖果包裝紙共拾伍張、│
 │    │      │之3 住處附近（│鍾炘隆持重量不詳價│黑色塑膠骰子壹個、電│
 │    │      │參偵卷第112 頁│值2,000 元之海洛因│子磅秤壹台、斜口鉗及│
 │    │      │通訊監察譯文）│，前往左列地點，販│固定鐵夾各壹支，均沒│
 │    │      │。            │售予王曉慧，並收取│收；未扣案之犯罪所得│
 │    │      │              │王曉慧交付之價金2,│新臺幣貳仟元，如全部│
 │    │      │              │000 元。          │或一部不能沒收時，以│
 │    │      │              │                  │其財產抵償之，未扣案│
 │    │      │              │                  │之行動電話壹支（含０│
 │    │      │              │                  │九二0000000號│
 │    │      │              │                  │SIM卡壹枚）沒收，如 │
 │    │      │              │                  │全部或一部不能沒收時│
 │    │      │              │                  │，追徵其價額。      │
 ├──┼───┼───────┼─────────┼──────────┤
 │23（│蔡登貴│98年9 月10日15│蔡登貴於左列時間以│鍾炘隆犯販賣第一級毒│
 │即起│      │時12分及13分許│0000000000號之行動│品罪，處有期徒刑拾伍│
 │訴書│      │先後透過電話聯│電話與鍾炘隆持用09│年貳月，扣案之研磨器│
 │附表│      │繫後不久，在新│00000000號之行動電│壹個、葡萄糖共貳拾包│
 │編號│      │北市林口區某處│話聯絡，雙方認知蔡│、小型分裝袋共伍佰個│
 │28）│      │（參偵卷第365 │登貴欲以1,000 元向│、中型分裝袋共伍拾個│
 │    │      │頁通訊監察譯文│鍾炘隆購買海洛因，│糖果包裝紙共拾伍張、│
 │    │      │）。          │由鍾炘隆持重量不詳│黑色塑膠骰子壹個、電│
 │    │      │              │價值1,000 元之海洛│子磅秤壹台、斜口鉗及│
 │    │      │              │因，前往左列地點，│固定鐵夾各壹支，均沒│
 │    │      │              │販售予蔡登貴，並收│收；未扣案之犯罪所得│
 │    │      │              │取蔡登貴交付之價金│新臺幣壹仟元，如全部│
 │    │      │              │1,000 元。        │或一部不能沒收時，以│
 │    │      │              │                  │其財產抵償之，未扣案│
 │    │      │              │                  │之行動電話壹支（含０│
 │    │      │              │                  │九二0000000號│
 │    │      │              │                  │SIM卡壹枚）沒收，如 │
 │    │      │              │                  │全部或一部不能沒收時│
 │    │      │              │                  │，追徵其價額。      │
 ├──┼───┼───────┼─────────┼──────────┤
 │24（│蔡登貴│98年9 月12日10│蔡登貴於左列時間以│鍾炘隆犯販賣第一級毒│
 │即起│      │時27分及11時9 │0000000000號之行動│品罪，處有期徒刑拾伍│
 │訴書│      │分許先後透過電│電話與鍾炘隆持用09│年貳月，扣案之研磨器│
 │附表│      │話聯繫後不久，│00000000號之行動電│壹個、葡萄糖共貳拾包│
 │編號│      │在新北市林口區│話聯絡，雙方認知蔡│、小型分裝袋共伍佰個│
 │30）│      │某啟智學校處（│登貴欲以1,000 元向│、中型分裝袋共伍拾個│
 │    │      │參偵卷第368 頁│鍾炘隆購買海洛因，│糖果包裝紙共拾伍張、│
 │    │      │通訊監察譯文）│由鍾炘隆持重量不詳│黑色塑膠骰子壹個、電│
 │    │      │。            │價值1,000 元之海洛│子磅秤壹台、斜口鉗及│
 │    │      │              │因，前往左列地點，│固定鐵夾各壹支，均沒│
 │    │      │              │販售予蔡登貴，並收│收；未扣案之犯罪所得│
 │    │      │              │取蔡登貴交付之價金│新臺幣壹仟元，如全部│
 │    │      │              │1,000 元。        │或一部不能沒收時，以│
 │    │      │              │                  │其財產抵償之，未扣案│
 │    │      │              │                  │之行動電話壹支（含０│
 │    │      │              │                  │九二0000000號│
 │    │      │              │                  │SIM卡壹枚）沒收，如 │
 │    │      │              │                  │全部或一部不能沒收時│
 │    │      │              │                  │，追徵其價額。      │
 ├──┼───┼───────┼─────────┼──────────┤
 │25（│蔡登貴│98年9 月14日14│蔡登貴於左列時間以│鍾炘隆犯販賣第一級毒│
 │即起│      │時許透過電話聯│0000000000號之行動│品罪，處有期徒刑拾伍│
 │訴書│      │繫後不久，在新│電話與鍾炘隆持用09│年貳月，扣案之研磨器│
 │附表│      │北市林口區某啟│00000000號之行動電│壹個、葡萄糖共貳拾包│
 │編號│      │智學校處（參偵│話聯絡，雙方認知蔡│、小型分裝袋共伍佰個│
 │31）│      │卷第369 頁通訊│登貴欲以1,000 元向│、中型分裝袋共伍拾個│
 │    │      │監察譯文）。  │鍾炘隆購買海洛因，│糖果包裝紙共拾伍張、│
 │    │      │              │由鍾炘隆持重量不詳│、黑色塑膠骰子壹個、│
 │    │      │              │價值1,000 元之海洛│電子磅秤壹台、斜口鉗│
 │    │      │              │因，前往左列地點，│及固定鐵夾各壹支，均│
 │    │      │              │販售予蔡登貴，並收│沒收；未扣案之犯罪所│
 │    │      │              │取蔡登貴交付之價金│得新臺幣壹仟元，如全│
 │    │      │              │1,000 元。        │部或一部不能沒收時，│
 │    │      │              │                  │以其財產抵償之，未扣│
 │    │      │              │                  │案之行動電話壹支（含│
 │    │      │              │                  │0000000000│
 │    │      │              │                  │號SIM卡壹枚）沒收， │
 │    │      │              │                  │如全部或一部不能沒收│
 │    │      │              │                  │時，追徵其價額。    │
 ├──┼───┼───────┼─────────┼──────────┤
 │26（│蔡登貴│98年9 月15日18│蔡登貴於左列時間以│鍾炘隆犯販賣第一級毒│
 │即起│      │時35分許透過電│0000000000號之行動│品罪，處有期徒刑拾伍│
 │訴書│      │話聯繫後不久，│電話與鍾炘隆持用09│年貳月，扣案之犯罪所│
 │附表│      │在新北市林口區│00000000號之行動電│得新台幣壹仟元、研磨│
 │編號│      │某眷村（參偵卷│話聯絡，雙方認知蔡│器壹個、葡萄糖共貳拾│
 │32）│      │第370 頁通訊監│登貴欲以1,000 元向│包、小型分裝袋共伍佰│
 │    │      │察譯文）。    │鍾炘隆購買海洛因，│個、中型分裝袋共伍拾│
 │    │      │              │由鍾炘隆持重量不詳│個、糖果包裝紙共拾伍│
 │    │      │              │價值1,000 元之海洛│張、黑色塑膠骰子壹個│
 │    │      │              │因，前往左列地點，│、電子磅秤壹台、斜口│
 │    │      │              │販售予蔡登貴，並收│鉗及固定鐵夾各壹支，│
 │    │      │              │取蔡登貴交付之價金│均沒收；未扣案之行動│
 │    │      │              │1,000 元。        │電話壹支（含０九二七│
 │    │      │              │                  │０六八七四四號SIM卡 │
 │    │      │              │                  │壹枚）沒收，如全部或│
 │    │      │              │                  │一部不能沒收時，追徵│
 │    │      │              │                  │其價額。            │
 ├──┼───┼───────┼─────────┼──────────┤
 │27（│陳有諒│98年8 月13日8 │陳有諒於左列時間以│鍾炘隆犯販賣第一級毒│
 │即起│      │時57分及9 時23│0000000000號之行動│品罪，處有期徒刑拾伍│
 │訴書│      │分許先後透過電│電話與鍾炘隆持用09│年貳月，扣案之研磨器│
 │附表│      │話聯繫後不久，│00000000號之行動電│壹個、葡萄糖共貳拾包│
 │編號│      │在新北市林口區│話聯絡，雙方約定陳│、小型分裝袋共伍佰個│
 │33）│      │某處（參偵卷第│有諒以1,000 元向鍾│、中型分裝袋共伍拾個│
 │    │      │391 頁通訊監察│炘隆購買海洛因，由│糖果包裝紙共拾伍張、│
 │    │      │譯文）。      │鍾炘隆持重量不詳價│黑色塑膠骰子壹個、電│
 │    │      │              │值1,000 元之海洛因│子磅秤壹台、斜口鉗及│
 │    │      │              │，前往左列地點，販│固定鐵夾各壹支，均沒│
 │    │      │              │售予陳有諒，並收取│收；未扣案之犯罪所得│
 │    │      │              │陳有諒交付之價金1,│新臺幣壹仟元，如全部│
 │    │      │              │000 元。          │或一部不能沒收時，以│
 │    │      │              │                  │其財產抵償之，未扣案│
 │    │      │              │                  │之行動電話壹支（含０│
 │    │      │              │                  │九二0000000號│
 │    │      │              │                  │SIM卡壹枚）沒收，如 │
 │    │      │              │                  │全部或一部不能沒收時│
 │    │      │              │                  │，追徵其價額。      │
 ├──┼───┼───────┼─────────┼──────────┤
 │28（│陳有諒│98年8 月13日15│陳有諒於左列時間以│鍾炘隆犯販賣第一級毒│
 │即起│      │時26分及32分許│0000000000號之行動│品罪，處有期徒刑拾伍│
 │訴書│      │先後透過電話聯│電話與鍾炘隆持用09│年貳月，扣案之研磨器│
 │附表│      │繫後不久，在新│00000000號之行動電│壹個、葡萄糖共貳拾包│
 │編號│      │北市林口區某加│話聯絡，雙方約定陳│、小型分裝袋共伍佰個│
 │34）│      │油站（參偵卷第│有諒以1,500 元向鍾│、中型分裝袋共伍拾個│
 │    │      │391 頁通訊監察│炘隆購買海洛因，由│糖果包裝紙共拾伍張、│
 │    │      │譯文）。      │鍾炘隆持重量不詳價│黑色塑膠骰子壹個、電│
 │    │      │              │值1,500 元之海洛因│子磅秤壹台、斜口鉗及│
 │    │      │              │，前往左列地點，販│固定鐵夾各壹支，均沒│
 │    │      │              │售予陳有諒，並收取│收；未扣案之犯罪所得│
 │    │      │              │陳有諒交付之價金1,│新臺幣壹仟伍佰元，如│
 │    │      │              │500 元。          │全部或一部不能沒收時│
 │    │      │              │                  │，以其財產抵償之，未│
 │    │      │              │                  │扣案之行動電話壹支（│
 │    │      │              │                  │含000000000│
 │    │      │              │                  │四號SIM卡壹枚）沒收 │
 │    │      │              │                  │，如全部或一部不能沒│
 │    │      │              │                  │收時，追徵其價額。  │
 ├──┼───┼───────┼─────────┼──────────┤
 │29（│陳有諒│98年8 月14日20│陳有諒於左列時間以│鍾炘隆犯販賣第一級毒│
 │即起│      │時6 分及21分許│0000000000號之行動│品罪，處有期徒刑拾伍│
 │訴書│      │先後透過電話聯│電話與鍾炘隆持用09│年貳月，扣案之研磨器│
 │附表│      │繫後不久，在新│00000000號之行動電│壹個、葡萄糖共貳拾包│
 │編號│      │北市林口區某處│話聯絡，雙方約定陳│、小型分裝袋共伍佰個│
 │35）│      │（參偵卷第392 │有諒以1,000 元向鍾│、中型分裝袋共伍拾個│
 │    │      │頁通訊監察譯文│炘隆購買海洛因，由│糖果包裝紙共拾伍張、│
 │    │      │）。          │鍾炘隆持重量不詳價│黑色塑膠骰子壹個、電│
 │    │      │              │值1,000 元之海洛因│子磅秤壹台、斜口鉗及│
 │    │      │              │，前往左列地點，販│固定鐵夾各壹支，均沒│
 │    │      │              │售予陳有諒，並收取│收；未扣案之犯罪所得│
 │    │      │              │陳有諒交付之價金1,│新臺幣壹仟元，如全部│
 │    │      │              │000 元。          │或一部不能沒收時，以│
 │    │      │              │                  │其財產抵償之，未扣案│
 │    │      │              │                  │之行動電話壹支（含０│
 │    │      │              │                  │九二0000000號│
 │    │      │              │                  │SIM卡壹枚）沒收，如 │
 │    │      │              │                  │全部或一部不能沒收時│
 │    │      │              │                  │，追徵其價額。      │
 ├──┼───┼───────┼─────────┼──────────┤
 │30（│陳有諒│98年8 月16日12│陳有諒於左列時間以│鍾炘隆犯販賣第一級毒│
 │即起│      │時27分及38分許│0000000000號之行動│品罪，處有期徒刑拾伍│
 │訴書│      │先後透過電話聯│電話與鍾炘隆持用09│年貳月，扣案之研磨器│
 │附表│      │繫後不久，在新│00000000號之行動電│壹個、葡萄糖共貳拾包│
 │編號│      │北市林口區某加│話聯絡，雙方約定陳│、小型分裝袋共伍佰個│
 │36）│      │油站（參偵卷第│有諒以1,000 元向鍾│、中型分裝袋共伍拾個│
 │    │      │392 頁通訊監察│炘隆購買海洛因，由│糖果包裝紙共拾伍張、│
 │    │      │譯文）。      │鍾炘隆持重量不詳價│黑色塑膠骰子壹個、電│
 │    │      │              │值1,000 元之海洛因│子磅秤壹台、斜口鉗及│
 │    │      │              │，前往左列地點，販│固定鐵夾各壹支，均沒│
 │    │      │              │售予陳有諒，並收取│收；未扣案之犯罪所得│
 │    │      │              │陳有諒交付之價金1,│新臺幣壹仟元，如全部│
 │    │      │              │000 元。          │或一部不能沒收時，以│
 │    │      │              │                  │其財產抵償之，未扣案│
 │    │      │              │                  │之行動電話壹支（含０│
 │    │      │              │                  │九二0000000號│
 │    │      │              │                  │SIM卡壹枚）沒收，如 │
 │    │      │              │                  │全部或一部不能沒收時│
 │    │      │              │                  │，追徵其價額。      │
 ├──┴───┴───────┴─────────┴──────────┤
 │合計販賣海洛因所得共37,300元                                          │
 └───────────────────────────────────┘
 附表二（被告鍾炘隆與陳淑芬共同販賣海洛因部分）：
 ┌──┬───┬───────┬─────────┬──────────┐
 │編號│販賣毒│ 交易毒品時地 │  交易毒品之過程  │  所犯罪名及宣告刑  │
 │    │品對象│              │                  │                    │
 ├──┼───┼───────┼─────────┼──────────┤
 │1 （│陳有諒│98年8 月30日7 │陳有諒於左列時間以│鍾炘隆共同犯販賣第一│
 │即起│      │時26分及40分先│0000000000號之行動│級毒品罪，處有期徒刑│
 │訴書│      │後透過電話聯繫│電話與鍾炘隆持用09│柒年捌月，扣案研磨器│
 │附表│      │後不久，在新北│00000000號之行動電│壹個、葡萄糖共貳拾包│
 │編號│      │市林口鄉不詳高│話聯絡，由陳淑芬接│、小型分裝袋共伍佰個│
 │37）│      │爾夫球場（參偵│聽電話，雙方約定陳│、中型分裝袋共伍拾個│
 │    │      │卷第395 頁通訊│有諒以2,000 元向陳│、糖果包裝紙共拾伍張│
 │    │      │監察譯文、原審│淑芬購買海洛因，經│、黑色塑膠骰子壹個、│
 │    │      │卷二第16至17頁│陳淑芬向鍾炘隆取得│電子磅秤壹台、斜口鉗│
 │    │      │勘驗筆錄）。  │重量不詳價值2,000 │及固定鐵夾各壹支，均│
 │    │      │              │元之海洛因後，持往│沒收；未扣案之犯罪所│
 │    │      │              │左列地點，販售予陳│得新臺幣貳仟元，與陳│
 │    │      │              │有諒，並收取陳有諒│淑芬連帶沒收，如全部│
 │    │      │              │交付之價金2,000 元│或一部不能沒收時，以│
 │    │      │              │。                │其與陳淑芬之財產連帶│
 │    │      │              │                  │抵償之，未扣案之行動│
 │    │      │              │                  │電話壹支（含０九二七│
 │    │      │              │                  │０六八七四四號SIM卡 │
 │    │      │              │                  │壹枚）沒收，如全部或│
 │    │      │              │                  │一部不能沒收時，應與│
 │    │      │              │                  │陳淑芬連帶追徵其價額│
 │    │      │              │                  │。                  │
 │    │      │              │                  ├──────────┤
 │    │      │              │                  │陳淑芬共同犯販賣第一│
 │    │      │              │                  │級毒品罪，處有期徒刑│
 │    │      │              │                  │拾伍年貳月，扣案研磨│
 │    │      │              │                  │器壹個、葡萄糖共貳拾│
 │    │      │              │                  │包、小型分裝袋共伍佰│
 │    │      │              │                  │個、中型分裝袋共伍拾│
 │    │      │              │                  │個、糖果包裝紙共拾伍│
 │    │      │              │                  │張、黑色塑膠骰子壹個│
 │    │      │              │                  │、電子磅秤壹台、斜口│
 │    │      │              │                  │鉗及固定鐵夾各壹支，│
 │    │      │              │                  │均沒收；未扣案之犯罪│
 │    │      │              │                  │所得新臺幣貳仟元，與│
 │    │      │              │                  │鍾炘隆連帶沒收，如全│
 │    │      │              │                  │部或一部不能沒收時，│
 │    │      │              │                  │以其與鍾炘隆之財產連│
 │    │      │              │                  │帶抵償之，未扣案之行│
 │    │      │              │                  │動電話壹支（含０九二│
 │    │      │              │                  │0000000號SIM │
 │    │      │              │                  │卡壹枚）沒收，如全部│
 │    │      │              │                  │或一部不能沒收時，應│
 │    │      │              │                  │與鍾炘隆連帶追徵其價│
 │    │      │              │                  │額。                │
 ├──┼───┼───────┼─────────┼──────────┤
 │2 （│王曉慧│98年9 月7 日7 │陳淑芬於左列時間以│鍾炘隆共同犯販賣第一│
 │即起│      │時3 分許透過電│鍾炘隆持用之092706│級毒品罪，處有期徒刑│
 │訴書│      │話聯繫後不久，│8744號之行動電話，│柒年捌月，扣案研磨器│
 │附表│      │在王曉慧位於新│與持用0000000000號│壹個、葡萄糖共貳拾包│
 │編號│      │北市林口鄉文化│行動電話之王曉慧（│、小型分裝袋共伍佰個│
 │24）│      │二路一段58號7 │綽號「雪兒」）聯絡│、中型分裝袋共伍拾個│
 │    │      │樓之3 住處樓下│後，雙方約定由王曉│、糖果包裝紙共拾伍張│
 │    │      │（參偵卷第113 │慧以1,500 元向陳淑│、黑色塑膠骰子壹個、│
 │    │      │頁通訊監察譯文│芬購買海洛因，經陳│電子磅秤壹台、斜口鉗│
 │    │      │、原審卷二第18│淑芬自鍾炘隆取得重│及固定鐵夾各壹支，均│
 │    │      │頁勘驗筆錄）  │量不詳價值1,500 元│沒收；未扣案之犯罪所│
 │    │      │              │之海洛因後，持往左│得新臺幣壹仟伍佰元，│
 │    │      │              │列地點，販售予王曉│與陳淑芬連帶沒收，如│
 │    │      │              │慧，並收取王曉慧交│全部或一部不能沒收時│
 │    │      │              │付之價金1,500 元。│，以其與陳淑芬之財產│
 │    │      │              │                  │連帶抵償之，未扣案之│
 │    │      │              │                  │行動電話壹支（含０九│
 │    │      │              │                  │二0000000號  │
 │    │      │              │                  │SIM 卡壹枚）沒收，如│
 │    │      │              │                  │全部或一部不能沒收時│
 │    │      │              │                  │，應與陳淑芬連帶追徵│
 │    │      │              │                  │其價額。            │
 │    │      │              │                  ├──────────┤
 │    │      │              │                  │陳淑芬共同犯販賣第一│
 │    │      │              │                  │級毒品罪，處有期徒刑│
 │    │      │              │                  │拾伍年貳月，扣案研磨│
 │    │      │              │                  │器壹個、葡萄糖共貳拾│
 │    │      │              │                  │包、小型分裝袋共伍佰│
 │    │      │              │                  │個、中型分裝袋共伍拾│
 │    │      │              │                  │個、糖果包裝紙共拾伍│
 │    │      │              │                  │張、黑色塑膠骰子壹個│
 │    │      │              │                  │、電子磅秤壹台、斜口│
 │    │      │              │                  │鉗及固定鐵夾各壹支，│
 │    │      │              │                  │均沒收；未扣案之犯罪│
 │    │      │              │                  │所得新臺幣壹仟伍佰元│
 │    │      │              │                  │，與鍾炘隆連帶沒收，│
 │    │      │              │                  │如全部或一部不能沒收│
 │    │      │              │                  │時，以其與鍾炘隆之財│
 │    │      │              │                  │產連帶抵償之，未扣案│
 │    │      │              │                  │之行動電話壹支（含０│
 │    │      │              │                  │九二0000000號│
 │    │      │              │                  │SIM卡壹枚）沒收，如 │
 │    │      │              │                  │全部或一部不能沒收時│
 │    │      │              │                  │，應與鍾炘隆連帶追徵│
 │    │      │              │                  │其價額。            │
 ├──┼───┼───────┼─────────┼──────────┤
 │3 （│蔡登貴│98年9 月11日10│蔡登貴於左列時間以│鍾炘隆共同犯販賣第一│
 │即起│      │時20分許透過電│0000000000號之行動│級毒品罪，處有期徒刑│
 │訴書│      │話聯繫後不久，│電話與鍾炘隆持用09│柒年捌月，扣案研磨器│
 │附表│      │在新北市林口區│00000000號之行動電│壹個、葡萄糖共貳拾包│
 │編號│      │某「青梅超商」│話聯絡，由陳淑芬接│、小型分裝袋共伍佰個│
 │第29│      │前（參偵卷第36│聽，雙方認知蔡登貴│、中型分裝袋共伍拾個│
 │）  │      │6 至367 頁通訊│欲以1,000 元購買海│、糖果包裝紙共拾伍張│
 │    │      │監察譯文、原審│洛因，經陳淑芬自鍾│、黑臊塑膠骰子壹個、│
 │    │      │卷二第18至19頁│炘隆取得重量不詳價│電子磅秤壹台、斜口鉗│
 │    │      │勘驗筆錄）。  │值1,000 元之海洛因│及固定鐵夾各壹支，均│
 │    │      │              │後，持往左列地點，│沒收；未扣案之犯罪所│
 │    │      │              │販售予蔡登貴，並收│得新臺幣壹仟元，與陳│
 │    │      │              │取蔡登貴交付之價金│淑芬連帶沒收，如全部│
 │    │      │              │1,000 元          │或一部不能沒收時，以│
 │    │      │              │                  │其與陳淑芬之財產連帶│
 │    │      │              │                  │抵償之，未扣案之行動│
 │    │      │              │                  │電話壹支（含０九二七│
 │    │      │              │                  │０六八七四四號SIM卡 │
 │    │      │              │                  │壹枚）沒收，如全部或│
 │    │      │              │                  │一部不能沒收時，應與│
 │    │      │              │                  │陳淑芬連帶追徵其價額│
 │    │      │              │                  │。                  │
 │    │      │              │                  ├──────────┤
 │    │      │              │                  │陳淑芬共同犯販賣第一│
 │    │      │              │                  │級毒品罪，處有期徒刑│
 │    │      │              │                  │拾伍年貳月，扣案之研│
 │    │      │              │                  │磨器壹個、葡萄糖共貳│
 │    │      │              │                  │拾包、小型分裝袋共伍│
 │    │      │              │                  │佰個、中型分裝袋共伍│
 │    │      │              │                  │拾個、糖果包裝紙共拾│
 │    │      │              │                  │伍張、黑色塑膠骰子壹│
 │    │      │              │                  │個、電子磅秤壹台、斜│
 │    │      │              │                  │口鉗及固定鐵夾各壹支│
 │    │      │              │                  │，均沒收；未扣案之犯│
 │    │      │              │                  │罪所得新臺幣壹仟元，│
 │    │      │              │                  │與鍾炘隆連帶沒收，如│
 │    │      │              │                  │全部或一部不能沒收時│
 │    │      │              │                  │，以其與鍾炘隆之財產│
 │    │      │              │                  │連帶抵償之，未扣案之│
 │    │      │              │                  │行動電話壹支（含０九│
 │    │      │              │                  │二0000000號SI│
 │    │      │              │                  │M卡壹枚）沒收，如全 │
 │    │      │              │                  │部或一部不能沒收時，│
 │    │      │              │                  │應與鍾炘隆連帶追徵其│
 │    │      │              │                  │價額。              │
 ├──┴───┴───────┴─────────┴──────────┤
 │合計共同販賣海洛因所得共4,500元                                       │
 └───────────────────────────────────┘
附表三（被告鍾炘隆不另為無罪諭知部分）：
 ┌────────────┬──────┬───────┐
 │       編號             │販賣對象    │  合意時間    │
 ├────────────┼──────┼───────┤
 │        1               │王曉慧      │98年8月19日晚 │
 │（即起訴書附表編號19，原│            │上8時31分許   │
 │審判決附表編號20）      │            │              │
 └────────────┴──────┴───────┘